【裁判字號】    96,上訴,1509
【裁判日期】    970108
【裁判案由】    毒品危害防制條例
【裁判全文】
臺灣高等法院臺中分院刑事判決        96年度上訴字第1509號
上  訴  人  臺灣苗栗地方法院檢察署檢察官
上  訴  人
即  被  告  甲○○
                    現另案於臺灣臺中監獄執行中
選任辯護人  蘇哲科律師
上列上訴人因被告違反毒品危害防制條例案件，不服臺灣苗栗地
方法院95年度訴字第485號中華民國96年4月25日第一審判決（起
訴案號：臺灣苗栗地方法院檢察署95年度偵字第3895號，移送併
辦案號：臺灣苗栗地方法院檢察署95年度偵字第6047號），提起
上訴，本院判決如下：
    主  文
上訴駁回。
    事  實
一、甲○○明知安非他命業經行政院衛生署公告列為毒品危害防
    制條例所列管之第二級毒品，不得製造、運輸、販賣及持有
    ，其竟意圖營利，基於販賣第二級毒品安非他命之概括犯意
    ，以所使用之門號0000000000號行動電話供聯絡之方式，於
    附表一所示之時間、地點，以如附表一所示之價格及數量，
    連續販賣第二級毒品安非他命予附表一所示丁○○等七人，
    前後合計販賣第二級毒品安非他命所得達新臺幣（下同）4
    萬8千元。又甲○○另意圖營利，分別基於販賣第二級毒品
    安非他命之個別犯意，以所使用之門號0000000000號行動電
    話供聯絡之方式，再於附表二所示之時、地，以附表二所示
    之方式、價格，將安非他命分別販賣予如附表二所示丁○○
    等4人，各次販賣第二級毒品安非他命所得計達新臺幣5千元
    。又嗣經警監聽甲○○上開之行動電話門號後，始循線查獲
    。
二、案經臺灣苗栗地方法院檢察署檢察官指揮苗栗縣警察局通霄
    分局報請偵查後起訴。
    理  由
一、關於兩造對證據能力爭執之認定：
  (一)辯護人對於證人丁○○等人於警詢之供述有所爭執，認屬被
    告以外之人於審判外之陳述，屬傳聞證據，無證據能力。經
    查：
  1.按被告以外之人於司法警察官或司法警察調查中所為之陳述
    ，除符合刑事訴訟法第159條之2或同法第159條之3之例外規
    定外，應屬傳聞證據，而不得作為證據，此觀刑事訴訟法第
    159條第1項、第159條之2及第159條之3之規定自明。按被告
    以外之人於司法警察調查中所為之陳述，其證據能力有無，
    依刑事訴訟法第159條之2規定，需具備以下之要件：與審
    判中陳述不符、警詢中之陳述具有較可信之特別情況、
    為證明犯罪事實存否所必要者。而所謂警詢中之陳述具有「
    較可信之特別情況」，解釋上係指警詢中陳述之「外部客觀
    情況」值得信用保障者而言，即指陳述在某些特別可信之情
    況下所為時，虛偽陳述之危險性不高，故縱係在審判外之陳
    述，或未賦予當事人之反對詰問權，仍得承認其有證據能力
    ，並非指證人於警詢中陳述內容之「可信度」（證明力）很
    高，否則上述第159條之2規範之具有較可信之特別情況，將
    形同具文。
  2.查本案證人丁○○等人於警詢之供述，檢察官並未舉證證明
    其於警員調查時所為之陳述，客觀上有何較具可信之特別情
    況，核與刑事訴訟法第159條之2所規定的例外情形亦不相符
    ，是證人此部分之證述，應無證據能力。
  (二)辯護人對於證人丁○○、楊得龍、黃文政、江連斌、邱志永
    、彭榮發、賴光清（下稱丁○○等7人）於偵訊中之證述，
    認屬被告以外之人於審判外之陳述，屬傳聞證據，無證據能
    力。經查：
  1.按被告以外之人於偵查中向檢察官所為陳述，除顯有不可信
    之情況者外，得為證據，刑事訴訟法第159條之1第2項定有
    明文。偵查中對被告以外之人（包括證人、鑑定人、告訴人
    、被害人及共同被告等）所製作之偵查筆錄，或被告以外之
    人向檢察官所提之書面陳述，性質上均屬傳聞證據。惟現階
    段刑事訴訟法規定檢察官代表國家偵查犯罪、實施公訴，依
    法其有訊問被告、證人及鑑定人之權，證人、鑑定人且須具
    結，而實務運作時，檢察官偵查中向被告以外之人所取得之
    陳述，原則上均能遵守法律規定，不致違法取供，其可信度
    極高，職是被告以外之人前於偵查中已具結而為證述，除反
    對該項供述得具有證據能力之一方，已釋明「顯有不可信之
    情況」之理由外，不宜以該證人未能於審判中接受他造之反
    對詰問為由，即遽指該證人於偵查中之陳述不具證據能力。
  2.查證人丁○○等人既於偵查中經檢察官告以證人之義務與偽
    證罪之責任後，經其具結作證，且訊問時客觀上亦無詐欺、
    脅迫、利誘等情形，此外，並無證據證明上開證述有何顯不
    可信之情況，依上說明，其等於偵查中之證言自均具有證據
    能力。
二、認定犯罪事實所根據之證據及理由：
    訊據被告甲○○，固供認有於本案通訊監察譯文所載之時間
    以門號為0000000000之行動電話與與證人丁○○等7人聯絡
    之事實，惟矢口否認有何販賣第二級毒品安非他命之犯行，
    辯稱：實際上係丁○○等7人打電話給伊向伊借錢，因伊講
    電話時怕被伊太太知道，所以才用一張、兩張的暗語，故監
    聽譯文中的內容係借錢的交談，並非係聯絡毒品交易；另證
    人丁○○等7人指證伊販毒，可能係存著不想還錢的心態才
    誣陷伊。況警方多次搜索伊住家及店內，並未扣得任何有關
    販賣毒品之證物，何以徒憑證人之指述及通訊監察譯文，即
    認定伊有販賣毒品云云。經查：
  (一)被告於偵審中供認通訊監察譯文之記載，係其使用門號為00
    00-000000號行動電話與證人丁○○等7人聯絡之內容等語明
    確。
  (二)證人即如附表一、附表二所示之證人丁○○等人分別於偵訊
    、審理時證述向被告購買第二級毒品安非他命之情節等語明
    確（詳見附表一、附表二證據名稱欄所示）。
  (三)證人即本案查獲之員警林德昌於原審審理時證述查獲本案之
    過程等語明確（見原審一卷第222頁以下）。
  (四)本案警方對被告甲○○所使用之門號0000-000000號行動電
    話實施通訊監察之譯文（內容詳見附表四所示）附卷可稽（
    見95年度警聲搜字第509號第28頁至第74頁，並經警整理於
    原審一卷第282至315頁），且與證人丁○○等7人於偵訊或
    審理時證述之內容互核相符，由此足見被告確使用該門號供
    與證人丁○○等7人聯絡交易毒品之用，至為明確。
  (五)此外，復有被告供本案販毒犯行所用門號為0000000000之行
    動電話1具（含SIM卡）扣案可佐。
  (六)末按，一般民眾普遍認知毒品之非法交易，政府一向查禁森
    嚴，且重罰不寬貸，衡諸常情，倘非有利可圖絕無平白甘冒
    被重罰高度風險之理，從而，舉凡其有償交易，除足反證其
    確另基於某種非圖利本意之關係外，通常尚難因無法查悉其
    買進、賣出之差價，而諉無營利之意思，或阻卻販賣犯行之
    追訴（參見最高法院87年度臺上字第3164號判決）。且安非
    他命等毒品之行情，無一定之公定價格，每次買賣之價格亦
    各有差異，隨供需雙方之資力或關係之深淺或需求之數量、
    貨源之充裕與否、販賣者對於資金之需求如何即殷切與否，
    以及政府查緝之態度，進而為各種之風險評估，而有各種不
    同之標準，並非一成不變。販賣者從各種「價差」或係「量
    差」謀取利潤方式，或有差異，然其所圖利益之非法販賣行
    為目的，則屬相同，並無二致。經查，本案被告自始否認販
    賣安非他命之犯行，以致無從查證被告所出售安非他命係何
    時販入、販入之價格，及經由販賣毒品行為得利若干。職是
    之故，縱未確切查得販賣賺取實際差價，但除別有事證，足
    認係按同一價格轉讓確未牟利外，尚難執此認非法販賣之事
    證有所不足，致知過坦承者難辭重典，飾詞否認者反得逞僥
    倖，而失情理之平。況且，安非他命價格昂貴，取得不易，
    凡為販賣之不法勾當者，苟無利可圖，應無甘冒被查緝法辦
    重刑之危險，平白無端義務為該買賣之工作，是其販入之價
    格必較售出之價格低廉，而有從中賺取買賣差價牟利之意圖
    及事實，應屬合理之認定，足認被告販賣第二級毒品行為，
    主觀上有意圖營利之意圖，應堪認定。
三、被告固辯稱：實際上係丁○○等 7人打電話給伊向伊借錢，
    因伊講電話時怕被伊太太知道，所以才用一張、兩張的暗語
    ，故監聽譯文中的內容係借錢的交談，並非係聯絡毒品交易
    。另證人丁○○等7人指證伊販毒，可能係存著不想還錢的
    心態才誣陷伊。況警方多次搜索伊住家及店內，並未扣得任
    何有關販賣毒品之證物，何以徒憑證人之指述及通訊監察譯
    文，即認定伊有販賣毒品云云。暨辯護意旨分別詳如後述各
    點所載。本院經查：
  (一)關於證人丁○○等7 人證言憑信性：
  1.關於丁○○等7人與被告之關係，丁○○係被告之遠親、邱
    志永與被告係國高中同學、楊得龍與黃文政均係被告之朋友
    乙節，業據被告供陳明確（見原審一卷第94頁），而證人江
    連斌、楊得龍、蔡曉琪、黃文政、賴光清、彭榮發於原審審
    理時，亦證述與被告並無恩怨關係，是以，雙方既為朋友、
    同學或親戚關係，且無素怨糾紛，衡情證人丁○○等7人於
    偵查中做證時，應無設詞誣陷被告之理。
  2.又證人江連斌、楊得龍、蔡曉琪、黃文政、賴光清、彭榮發
    於原審審理時，均係以顯名證人之身分出庭作證，並非以秘
    密證人之身分為之，且作證時經原審命具結，以擔保其證言
    之可信性，並由兩造交互詰問，經直接審理之結果，觀其作
    證之整體過程，佐以其他卷證資料，已使法院確信其證言為
    真正，是上開證人之之證詞，具有相當高之可信性。
  3.關於何以證人丁○○等7人願意於警詢、偵訊中指認被告係
    其等毒品之上源乙節？據證人即本案查獲之員警林德昌於原
    審審理時證稱：我們係查別的販毒案時，發現被告涉嫌販毒
    ，乃報請檢察官通訊監察，發現被告有販賣毒品予丁○○等
    7 人，我們再去搜索證人丁○○等7人，並提示監聽譯文給
    證人看，上面有證人及被告之電話號碼及其等買賣毒品對談
    內容，故證人只好指認被告等語（見原審一卷第222頁以下
    ）。準此以觀，證人丁○○等7人係因警方握有監聽錄音、
    譯文之明顯而客觀之證據，自知已無從辯駁，始供出毒品上
    源，從而，證人丁○○等7人並無不實指控被告之原因及動
    機，故其等偵訊中證言，應可採信。
  4.辯護意旨雖稱：證人丁○○等人可能係為求減刑寬典，而不
    實指證被告販毒云云。惟查，(1)依一般偵查實務，施用毒品
    之人遭查獲，在檢警詢問其毒品來源時，往往僅佯稱毒品來
    自真實姓名年籍不詳、綽號某某之人，且因施用毒品並非如
    販毒、運輸毒品等屬於重罪，施用毒品者並無動機供出毒品
    上源以求寬典。準此，本案證人丁○○等7人同時指證被告
    販毒，應非為求減刑而為之。(2)再者，施用第二級毒品屬於
    3年以下有期徒刑之輕罪，而偽證罪屬於7年以下有期徒刑之
    重罪。是以，丁○○等7人應無為求減輕施用毒品罪責，而
    於作證時誣指被告之理。(3)綜上，此部分辯護意旨，容有誤
    會，尚難作為有利於被告之認定。
  5.辯護意旨復稱：證人楊得龍、黃文政等人之證詞，係因員警
    拿通訊監察譯文誘導，才指證被告販毒云云（見原審二卷第
    69 、93頁）。惟查，所謂禁止「誘導」證人之法理，在刑
    事證據法則上，只有在法庭上交互詰問過程中，禁止將證人
    所不知之答案，預先放於問題當中，暗示、誘導證人按此問
    題回答。至於偵訊中詢問證人時，若無所謂詐欺、脅迫、利
    誘或其他以不法腕力致使證人反於自由意願，而為不實之陳
    述，則提示相關證據資料予證人，實乃偵訊技巧之應用，並
    非法所不許。查本案中警員提示通訊監察譯文予證人，並無
    所謂不當訊問而使證人反於事實陳述之情形，其目的一方面
    在喚起證人之記憶、並確認事實，此如同審理時詰問證人過
    程中提示相關卷證資料予證人，並無不當之處。另一方面表
    示警方已掌握諸多重要證據資料，使證人不敢為不實之證述
    。從而，本案警方提示通訊監聽譯文予證人，並無違法或不
    當詢問證人可言，是此部分之辯護意旨，容有誤會，尚難作
    為有利於被告之認定。
  6.至辯護意旨稱：丁○○等7人既然已經在偵訊中具結作證，
    並無法期待其等到庭審理時更改證詞，而觸犯偽證罪，是以
    ，丁○○等7人於審理中之證述，尚難作為不利於被告之認
    定。惟按，(1)證人雖於偵訊中已具結作證，惟審理時仍須到
    庭作證之目的，一方面在於直接審理之要求，使法院能直接
    觀察其作證時之說詞、反應、表情。另一方面在於檢辯能透
    過交互詰問之方式，建立或彈劾證人證言之可信性。(2)承上
    ，可知證人於偵訊中具結作證，雖於審理時難期待其更改證
    詞，但如辯方能透過詰問過程中，彈劾證人丁○○等7人證
    言之憑信性，使法院對證言內容真實性產生合理懷疑，則即
    便其作證內容對被告不利，法院亦難據此作為認定被告有罪
    之依據。(3)綜上，此部分之辯護意旨，容有誤會，尚難作為
    有利於被告之認定。
  7.至辯護意旨稱：證人彭榮發、賴光清於95年8月份、11月份
    確有驗出陽性反應，然當時被告早已羈押，顯然背後販毒者
    另有其人云云。惟查，證人彭榮發、賴光清分別於8、11 月
    份所施用之毒品安非他命來源，可能係先前向被告購買所剩
    餘之部分，亦可能係於被告遭查獲後，另行向其他人所購得
    ，是以，並無法藉此推論之前並未向被告購買毒品，從而，
    此部分之證據，尚難作為有利於被告之認定。
  8.辯護意旨復稱：證人賴光清於警詢、偵訊時稱被告販毒有3
    次，但原審審理時改稱有2次，且審理時所稱取貨之地點及
    交錢方式，均與警詢時有所出入，故其證言顯有瑕疵，而不
    可採信云云（見審二卷第234頁）。惟按，證人之陳述，如
    有前後不符，或相互歧異時，究竟何者為可採，法院仍得本
    其自由心證予以斟酌，非謂一有不符或矛盾，即應認其全部
    均為不可採信（最高法院92年度台上字第6628號判決意旨參
    照）。次按，證人之證詞，屬供述證據之一種，而供述證據
    具有其特殊性，與物證或文書證據具有客觀性及不變性並不
    相同。蓋人類對於事物之注意及觀察，有其能力上之限制，
    未必如攝影機或照相機般，對所發生或經歷的事實能機械式
    無誤地捕捉，亦未必能洞悉事實發生過程之每一細節及全貌
    。且常人對於過往事物之記憶，隨時日之間隔而漸趨模糊或
    失真，自難期其如錄影重播般地將過往事物之原貌完全呈現
    。此外，因個人教育程度、生活經驗、語言習慣之不同，其
    表達意思之能力與方式，亦易產生差異。故供述證據每因個
    人觀察角度、記憶能力、表達能力、誠實意願、嚴謹程度及
    利害關係之不同，而有對相同事物異其供述之情形發生，而
    其歧異之原因，未必絕對係出於虛偽所致。經查，證人賴光
    清原審審理中證述，已足以說服本院相信被告確有販毒之事
    實，已如前述，至關於被告販賣毒品2次之次數，固與警詢
    、偵訊中所稱3次不符，惟販毒主要情節實無不同，其所述
    次數差距、交易地點顛倒等出入，可能係因記憶淡忘所及，
    屬人之常情，惟基於罪疑唯輕原則，應認被告僅販賣毒品予
    證人賴光清2次。是此部分辯護意旨，尚難憑採。
  9.至證人邱志永雖於原審審理時改口證稱：伊並未向被告購買
    毒品，伊於警局及檢察官偵訊中並非依照伊自由意識而為陳
    述，當時警察拿監聽譯文給伊看，說被告很可惡，要伊指認
    他，給伊的感覺是勢必如此，伊別無選擇，所以只好指證，
    至檢察官偵訊中伊係照警詢筆錄回答，另監聽譯文上對話內
    容，係伊平日向被告借錢聯絡內容云云（見原審一卷第214
    頁以下）。惟查，(1)證人邱志永於原審審理時亦證稱與被告
    交情十幾年，沒有恩怨關係或仇恨等語（見原審一卷第218
    頁）。準此，證人邱志永既然與被告係交情十幾年之好朋友
    ，苟被告並無販毒給證人之事實，證人邱志永焉有員警僅為
    上開陳述，即反於事實而誣指被告之理？此顯與常情有悖。
    (2)承上，證人邱志永既為被告之多年好友，無恩怨關係，於
    遭查獲施用毒品之警詢第一時間即指證被告販毒，並將被告
    販毒之過程詳細交代，且當時距離案發時間較近，且較無利
    害關係考量，其證述信憑性較高，是其偵查中之陳述，應信
    屬實。(3)且觀諸通訊監察譯文，其記載被告與證人邱志永之
    對話內容為：「被告：多少？邱志永：1千。被告：為什麼
    不上班前來拿？邱志永：我在上班，你送過來。被告：好啦
    ，待會過去」等語（見原審一卷第309頁）。若證人係向被
    告借錢，焉有為了向被告借一千元，反而要求被告將錢送至
    證人上班處所之理？此顯與常理有違。(4)再者，關於員警係
    以如何手段使證人邱志永喪失自由意識乙節，證人邱志永證
    稱：員警說被告在販毒很可惡，並拿譯文給伊看，說只要指
    認被告，就以證人身份問伊，並將筆錄之電腦螢幕給伊看，
    說證人已經打上去云云（見原審一卷第216頁以下）。就此
    ，證人即承辦之員警林德昌則否認之，並於原審證稱：我們
    指示拿通訊監察譯文給證人看，說有他跟被告買毒品的部分
    ，若他不承認他跟被告買的話，可以當場播放做比對，訊問
    證人過程中，若有扣到毒品等工具，則以毒品施用人口訊問
    ，若都沒有查到的話，則筆錄註明為證人等語（見原審一卷
    第222頁以下）。本院審酌警方有在邱志永住處扣得吸食器
    及殘渣袋，其並自承有施用第二級毒品安非他命（見95年度
    他字第47號卷第109頁），實難想像警方以不追訴其施用毒
    品犯行而轉以證人身份詢問之利誘方式，而要求其誣指被告
    之理。況證人邱志永所稱其餘警方辦案之方式，並無使其喪
    失自由意識之可能，是以，證人此部分之證詞，尚難憑採。
    (5)再者，從其餘部分證人開庭前，被告之家屬有找證人要求
    其等更改口供，要其改稱電話中係借錢之情形以觀（詳後述
    ），可推知證人邱志永突然於審理時翻異前詞，不無可能係
    因事後受外力影響所致，故其證言尚難憑採。(6)綜上，證人
    邱志永於原審審理時之證述，與事實不符，尚難作為有利於
    被告之認定。
  10.綜上，證人丁○○等7人於如前所述之偵訊或審理中之證詞
    ，具有相當之憑信性，應可採信。
  (二)關於監聽譯文中之內容，究竟係被告販毒聯絡，或丁○○等
    7人向被告借錢之聯絡內容乙節：
  1.關於監聽譯文內容，被告辯稱：監聽譯文中其實係錄到丁○
    ○等7人向伊借錢之內容，其中「一張」、「兩張」係借錢
    時使用的暗語，因伊講電話時怕被太太知道，所以才用暗語
    云云，核與證人即被告之妻子丙○○到庭證述相符（見原審
    二卷第180頁下）。是本案之主要爭點，為監聽譯文中所載
    被告與丁○○等7人電話對談之內容，究竟係「販毒」或「
    借錢」？先予析述如后。
  2.查關於監聽譯文中，證人與被告買毒品所用之暗語，「一張
    」、「兩張」係指一千元、兩千元的安非他命，「一千」、
    「兩千」係指一包、兩包，「東西」係指安非他命乙節，業
    據證人楊得龍、蔡曉琪、黃文政於原審審理時分別證述明確
    （見原審二卷第59、60、79、87、89頁）。參以關於監聽譯
    文中所載被告與證人對談之內容，係指證人與被告交易第二
    級毒品之聯絡內容，並非指證人向被告借錢之暗語乙節，亦
    據證人楊得龍、江連斌、蔡曉琪、黃文政、賴光清、彭榮發
    到庭證述明確。且衡諸常情，一般買賣毒品雙方，為避免檢
    調監聽查緝時取得直接而明顯之證據，往往以暗語、代號稱
    之，是以證人之證述，核與毒品交易習慣相符，應可採信。
  3.再者，若被告平日即借錢予丁○○等7人，以幫助其等解決
    缺錢窘境，則丁○○等7人理應心存感激，何以會設詞誣陷
    被告之理？是被告辯稱，顯與常理不符。
  4.被告雖復辯稱丁○○等7人可能係基於不想還錢之心態，而
    誣指被告云云。惟據被告所稱，丁○○等7人所借之錢大多
    為一、二千元，最多不超過五千元，且之前均有借有還云云
    （見原審一卷第93、94頁）。可知其所借之款項並非是鉅額
    借款或高利貸借款，是則，衡情丁○○等7人焉有為脫免小
    額欠款，而甘冒偽證罪誣指被告之理？是被告此部分辯解，
    亦與常情有悖。
  5.據被告所稱，可知丁○○等人借錢係先以電話聯絡，借錢的
    地點則係在被告火鍋店裡（見原審一卷第93頁），然而，被
    告一方面在電話中以暗語避免在旁之太太知悉其借錢予他人
    ，另一方面丁○○等7人卻直接到其店內向被告拿錢，則被
    告之辯解，顯有矛盾之處，尚難憑採。
  6.又觀諸監聽譯文，可知在電話中實際稱「幾張」、「幾千」
    、「東西」者係丁○○等7人而非被告，是則，被告並無使
    用代號以避免被老婆發現其借錢予他人之必要，換言之，若
    丁○○等7人要向被告借錢，僅需在電話中直接向被告說明
    即可，被告根本無須使用暗語之必要，是被告此部分之辯解
    ，亦與常情有違。
  7.再者，觀諸監聽譯文記載：「丁○○：我先到店裡，我馬上
    過去。被告：大概多久？丁○○：20分鐘。被告：那拿多少
    ？丁○○：1啊。被告：1份喔。」（見原審一卷第296頁）
    、「黃文政：今天拿兩千，明天給你，真的因為他錢，銀行
    還沒下來，剛好碰到假日。被告：是這樣子嗎？在家等我。
    」（見原審一卷第297頁）、「...... 被告：沒有辦法了，
    不要了。黃文政：晚一點呢？被告：不要。黃文政：晚一點
    可以嗎？跟你拿，我用現金跟你拿。被告：好。」（見原審
    一卷第302頁）、「被告：我在店裡，要的話快點過來，楊
    得龍：拿2張有比較多嗎？被告：哪有東西，不要講這個，
    楊得龍：對喔」（見原審一卷第306頁）、「被告：多少？
    邱志永：1千。被告：為什麼不上班前來拿？邱志永：我在
    上班，你送過來。被告：好啦，待會過去」（見原審一卷第
    309頁）、「...... 被告：我的東西給人抓到了，你要多少
    ？黃文政：2張。被告：我問一下再打給你。黃文政：好。
    」（見原審一卷第313頁）、「被告：現在沒有喔，在等電
    話。蔡曉琪：昨天就有，今天1千也沒有。」（見原審一卷
    第313頁）。由上對話內容可知，顯非借錢時之對談內容，
    而與販賣毒品之交談內容較為吻合，是以，被告此部分之辯
    解，亦與事實不符，尚難憑採。
  8.末查，證人蔡曉琪、楊得龍、江連斌於原審第一次審理期日
    經合法傳喚並未到庭，嗣經原審法院拘提到案時，證人蔡曉
    琪供稱：被告的老婆帶兩名男子，在開庭前幾天來騷擾伊，
    到伊家好幾次，且說開庭那天，會在門口等伊，所以伊不知
    道是否要來等語（見原審二卷第30、31頁）。證人楊得龍、
    江連斌則證稱：開庭前被告的弟弟、太太來找伊，叫伊幫他
    們，說伊與被告在電話中聯絡買安非他命，用一千二千方式
    ，改成說是跟被告借錢的意思等語（見原審二卷第31至33頁
    ）。證人黃文政亦證稱被告之弟弟在開庭前來找伊，看伊要
    不要幫被告等語（見原審二卷第86頁），由上可知，監聽譯
    文中被告與丁○○等7人之對談內容，顯係交易毒品之聯絡
    而非借錢，至為明確。
  9.至於證人楊得龍、江連斌、黃文政、賴光清固供認亦曾與被
    告借錢，但通訊監聽譯文中所載特定對話內容，確實係購買
    安非他命而非借錢乙節，業據證人楊德龍、江連斌、黃文政
    、賴光清於原審到庭證述明確（見原審二卷第62、73、85頁
    以下、169頁以下、173頁）。是被告雖有借錢予證人楊德龍
    等人，但監聽譯文中所載特定之對話，確實係被告與證人販
    賣毒品聯絡之內容，從而，被告將毒品買賣與借錢混為一談
    ，尚難憑採。
  10.綜上，可知被告之辯解及證人丙○○之證述，要與常情有悖
    ，且與事實不符，尚難憑採。從而，亦可推論系爭錄音譯文
    中，被告與丁○○等7人之對話內容，應屬毒品交易無訛。
  (三)被告及辯護人雖均辯稱：若被告確有多次販賣毒品之犯行，
    何以經過員警多次搜索，竟未扣得任何毒品、電子磅秤、夾
    鍊袋等物？徒憑證人丁○○等7人於偵查中之指控及監聽譯
    文，並不能證明被告犯罪云云。惟查：
  1.查本案檢察官起訴被告涉嫌販賣第二級毒品安非他命犯行，
    無非係證人丁○○等7人之指證，及丁○○等7人與被告購買
    毒品時之監聽譯文，為其主要論據。尤以後者屬非供述證據
    ，並不會因為時間經過或利害關係不同等人為因素而變更其
    內容，又該監聽譯文係在被告及丁○○等7人不知情之情形
    下所秘密錄製，其證據證明力相當高。準此，本院綜合上開
    兩項證據，能互核相符，且能說服本院產生超越合理懷疑之
    有罪確信，故認被告確有販賣毒品之犯行，先予敘明。
  2.依一般偵查實務，販賣毒品犯行因屬於重罪，販毒者為免遭
    查扣毒品等證據，往往精心規劃，小心行事，將毒品等證據
    特別藏匿（未必係被告之店內或家中），或待買主聯絡時始
    透過管道取得，故警方未必能於搜索時即可查扣該項證據。
    是以，一般檢警查緝販毒，主要係依據證人即買主之證述，
    或有搭配監聽譯文，或佐以通聯紀錄，苟能在法據法則作用
    下，能說服法院產生有罪之心證，即可達到訴追犯罪之目的
    ，而審判實務上即不乏以證人即買主之證述及通聯紀錄或監
    聽譯文等證據綜合推理作用下，認定被告確有販毒之犯行。
    至於毒品、電子磅秤、夾鍊袋等證物，實非係證明販毒之必
    要條件，從而，在刑事證據法則上，並不能藉由搜索時未扣
    得上開毒品等證物之事實，即逕行推論被告並無販賣毒品之
    犯行，仍應就其餘證據方法，綜合判斷被告是否有販賣毒品
    之犯行。
  3.綜上，可知本案認定被告是否確有販賣毒品犯行之重點，主
    要在於檢察官所提出之證據或指出之證明方法，在刑事嚴格
    證據法則評價上，是否可說服本院產生超越合理懷疑之有罪
    之確信。至於證據之種類、方法，法律並無限制，並非必需
    扣得毒品、電子磅秤、夾鍊袋等物，始能認定被告販賣毒品
    之犯行。是被告及辯護人此部分之辯解，容有誤會，尚難憑
    採。
  (四)至被告辯稱：一般販毒之人皆有吸食毒品之習慣，但伊沒有
    吸毒，何以要販毒？且伊係正當生意人，有美滿家庭，經濟
    來源不缺，何必冒險販毒？（見原審二卷第227頁）。就此
    ，被告所辯固然合乎一般經驗法則，惟並非唯一、絕對之標
    準，換言之，認定被告是否涉嫌販賣毒品，仍應依證據判斷
    之，至於被告並無吸食毒品、經濟來源無虞，僅係認定被告
    主觀上可能並無販賣毒品動機之判斷依據之一。然本案因前
    述證據判斷之結果，認被告販毒犯行事證已臻明確，故被告
    此部分之辯解，實難作為有利之認定，附此敘明。
  (五)綜上所述，可知證人丁○○等7人於如前所論述之偵訊或審
    理時之證述，具有相當憑信性，應可採信。而監聽譯文內容
    與證人丁○○等7人之證詞互核相符，且確係證人丁○○等7
    人與被告買賣毒品之交易聯絡對話，而非借錢之聯絡內容，
    是被告之辯解，或與常理有違，或與事實不符，尚難憑採。
  (六)綜上所述，本案事證明確，被告甲○○販賣第二級毒品犯行
    ，應堪認定。
四、論罪科刑的理由：
  (一)被告如附表一所示之行為後，刑法業於94年2月2日經總統以
    華總一義字第09400014901號令修正公布，並於95年7月1日
    施行（下稱新法，修正前刑法下稱舊法）。按新法第2條第1
    項規定，「行為後法律有變更者，適用行為時之法律。但行
    為後法律有利於行為人者，適用最有利於行為人之法律」。
    參酌最高法院95年度刑事庭第8次會議決議，該條係規範行
    為後法律變更所生新舊法律比較適用之準據法，於新法施行
    後，應適用新法第2條第1項之規定，為「從舊從輕」之比較
    ，先予敘明。次按，法律變更比較新舊法時，應就罪刑有關
    之共犯、未遂犯、想像競合犯、牽連犯、連續犯、結合犯，
    以及累犯加重、自首減輕暨其他法定加減原因（如身分加減
    ）與加減比例等一切情形，本於統一性及整體性原則，綜其
    全部罪刑之結果而為比較，亦有最高法院95年度第8次刑事
    庭會議決議可資參照。查本案涉及法律變更之部分，經附表
    三所示綜合比較新舊刑法之規定結果，以行為時法有利於被
    告，換言之，修正後之刑法，並無較修正前之刑法規定有利
    於被告，依新法第2條第1項前段規定，自應一體適用被告行
    為時之刑法，合先敘明。
  (二)按安非他命為毒品危害防制條例第2條第2項第2款規定之第2
    級毒品，核被告所為，係犯毒品危害防制條例第4條第2項之
    販賣第2級毒品罪。被告多次為販賣第2級毒品安非他命前而
    持有毒品之低度行為，應為販賣之高度行為所吸收，不另論
    罪。
  (三)被告先後多次販賣如附表一所示之行為，時間緊接，所犯為
    犯罪構成要件相同之罪名，顯係基於概括犯意反覆為之，為
    連續犯，應依修正前刑法第56條之規定，論以一罪，並加重
    其刑。
  (四)被告所犯如附表一所示之連續販賣毒品犯行，與附表二所示
    4次販賣毒品犯行，均犯意各別，行為互殊，應予分論併罰
    。
  (五)又查被告所犯如事實欄所示之犯罪事實，起訴意旨雖僅記載
    附表一編號一至五之犯行，至而就其餘之犯罪事實雖未提及
    ，惟此部分業經偵查檢察官移送併案審理及公訴檢察官於原
    審審理時予以補充（見原審卷第118、148、213頁），是被
    告就此部分，既與起訴部分有連續犯之裁判上一罪關係，基
    於審判不可分原則，應為起訴效力所及，本院自得併予審理
    ，併此敘明。
  (六)原審以本案事證明確，並審酌被告前因違反毒品危害防制條
    例、槍砲彈藥刀械管制條例案件，均因符合法定事由（因偵
    查不公開，爰不予詳述理由），而分別獲得不起訴處分及緩
    起訴處分，有臺灣苗栗地方法院檢察署刑案資料查註紀錄表
    附卷可稽，並經原審調閱該署93年度偵字第312號卷核閱屬
    實。其明知毒品對人體健康戕害甚鉅，仍於不起訴及緩起訴
    處分後，連續販賣毒品予他人以牟利，犯罪情節非輕，且其
    犯後否認犯行，毫無坦承悔過之具體表現，浪費有限之司法
    資源，公訴人雖向原審具體求處定應執行有期徒刑29年，固
    非無見，惟念及被告販賣毒品數量、金額並非甚鉅，屬相較
    於一般販毒之中小盤商動輒數百甚至上千公克販賣毒品之量
    及賺取鉅額利益而言，被告犯行情節尚非惡劣嚴重，併參酌
    其生活狀況、品行、智識程度、犯罪之動機、目的、手段、
    所生危害等一切情狀，認公訴人之求刑尚屬過重，而分別量
    處如原審判決主文所示之刑，並定應執行之刑；復就本案關
    於沒收部分，詳與論述（其詳如后再予悉述）。其事實之認
    定與法律之適用均無違誤，量刑亦稱妥適，被告上訴猶執前
    詞否認有販賣毒品之意圖云云，皆不足採信已詳如前所論述
    ，其上訴為無理由，應予駁回。另公訴人上訴意旨略以：被
    告為本件犯罪行為前，曾因違反毒品危害防制條例案件及槍
    砲彈藥刀械管制條例案件，均因交代上手來源而破獲重大犯
    罪等符合法定事由，而分別經本署檢察官於94年1月23日，
    對其以93年度偵字第1902號不起訴處分與以93年度偵字第31
    2號為緩起訴處分，有本署刑案資料查註紀錄表在卷可稽。
    詎被告不思悔改，本人未施用毒品，卻於同年度開始，以開
    設火鍋店為幌子，為厚利黑心、戕害國人身心、破會社會風
    氣之犯行。本件被告遭查獲後，均以警未查獲毒品為由，大
    言不慚否認犯罪，並以家中經濟失去重心及稚兒待哺理由為
    自己辯護，卻未曾為向其購買毒品而擾亂生活次序、家庭因
    此長期失經濟來源、小孩更失所依之人著想，攜妻帶兒為此
    嚴重惡行；又被告於審判中雖持續遭羈押，卻仍趁解除禁見
    與家人會面時，遙控家屬約見證人，企圖使之瞞騙偽證，有
    原審審判筆錄在卷可稽，可見被告掐住未扣得毒品一絲希望
    ，堂而皇之勾串證人等不慚心態。顯然其犯後態度毫無悔意
    ，若給予較輕刑度如原審所宣告之刑，無非加深被告僥倖心
    態、鼓勵被告堅持否認犯罪，即使耗盡國家訴訟資源，最不
    利狀態也只是如此輕判罪刑。再查，本件被害人以每2-3日
    持續向被告購買毒品之方式，反覆向被告索買毒品；被告貨
    源充足隱匿恰當，從未因缺貨向購買者拒絕，有監聽錄音譯
    文在卷可按，足證被告貨源充足、交易頻繁，從中牟取厚利
    ，原審認定被告販賣數量、金額未鉅，顯與實情不符。末查
    ，被告為原審所宣示有期徒刑依序為有期徒刑10年、7年6月
    、7年6月、7年6月、7年6月，其刑度總和達有期徒刑40年，
    併罰結果僅處以有期徒刑16年未免過輕，應處以公訴人求處
    之有期徒刑29年，始屬允當云云，指摘原判決不當，惟按刑
    之量定，係實體法上賦予法院得自由裁量之事項，倘其未逾
    越法律所規定之範圍，又未明顯違背正義，即不得任意指摘
    為違法。本件原審量刑時，已依刑法第57條之規定審酌被告
    之上開情狀及檢察官上訴意旨所指稱之情形，而量處罪刑，
    經核原審並未逾越法律所規定之範圍，又無明顯違背正義，
    公訴人執前詞指摘原判決不當，並無理由，亦應予駁回。
  (七)沒收部分：
  1.按毒品危害防制條例第19條第1項，係刑法第38條第1項第2
    款之特別規定，採義務沒收主義，苟能證明係供犯罪所用或
    因犯罪所得之財物，均應沒收之，如全部或一部不能沒收時
    ，追徵其價額或以其財產抵償之，並不以當場搜獲扣押者為
    限（最高法院88年度臺上字2039號判決意旨參照），先予敘
    明。
  2.查扣案之被告所使用之行動電話1具（不含其內之門號為
    0000-000000號SIM卡），係被告妻子丙○○所有而為被告所
    使用供聯絡販賣第2級毒品安非他命所使用之工具，已如前
    所認定，依前述說明意旨，自應毒品危害防制條例第19 條
    第1項規定，宣告沒收，如全部或一部不能沒收時，追徵其
    價額。至上述宣告沒收之行動電話內之SIM卡應屬電信公司
    所有，申請人僅因承租門號而取得使用權，非被告所有之物
    ，爰不得併予宣告沒收，併此敘明。
  3.又被告販賣第二級毒品所得之利益，共計得款5萬3仟元（本
    院採最有利於被告之認定即最低金額及次數，詳見附表一、
    附表二所示），屬犯罪所得之財物，應依毒品危害防制條例
    第19條第1項規定宣告沒收，如全部或一部不能沒收時，以
    其財產抵償之。
據上論結，應依刑事訴訟法第368條，判決如主文。
本案經檢察官乙○○到庭執行職務。
中    華    民    國    97    年    1     月    8     日
            刑事第一庭  審判長法  官  陳  紀  綱
                              法  官  姚  勳  昌
                              法  官  張  智  雄
上列正本證明與原本無異。
如不服本判決應於收受送達後十日內向本院提出上訴書狀，其未
敘述上訴之理由者並得於提起上訴後十日內向本院補提理由書（
須附繕本）。
                              書記官  謝  雅  惠
中    華    民    國    97    年    1     月    8     日
附錄本案論罪科刑法條全文
附錄本判決論罪科刑法條全文
毒品危害防制條例第4條
製造、運輸、販賣第一級毒品者，處死刑或無期徒刑；處無期徒
刑者，得併科新臺幣1 千萬元以下罰金。
製造、運輸、販賣第二級毒品者，處無期徒刑或7 年以上有期徒
刑，得併科新臺幣7 百萬元以下罰金。
製造、運輸、販賣第三級毒品者，處 5 年以上有期徒刑，得併科
新臺幣 5 百萬元以下罰金。
製造、運輸、販賣第四級毒品者，處3 年以上10年以下有期徒刑
，得併科新臺幣3 百萬元以下罰金。
製造、運輸、販賣專供製造或施用毒品之器具者，處1 年以上7
年以下有期徒刑，得併科新臺幣1 百萬元以下罰金。
前五項之未遂犯罰之。
毒品危害防制條例第19條
犯第4 條至第9 條、第12條、第13條或第14條第1 項、第2 項之
罪者，其供犯罪所用或因犯罪所得之財物，均沒收之，如全部或
一部不能沒收時，追徵其價額或以其財產抵償之。
為保全前項價額之追徵或以財產抵償，得於必要範圍內扣押其財
產。
犯第 4 條之罪所使用之水、陸、空交通工具沒收之。
附表一：
 ┌──┬───┬──────┬─────┬───────┬───┬──────┐
 │編號│販賣對│販賣時間    │販賣地點  │販毒方式      │數量及│證據名稱    │
 │    │象    │            │          │              │販毒所│            │
 │    │      │            │          │              │得    │            │
 ├──┼───┼──────┼─────┼───────┼───┼──────┤
 │ 一 │丁○○│自94年10月起│苗栗縣苗栗│丁○○以其持用│每次購│1.被告與謝順│
 │    │      │至95年6月30 │市甲○○所│之0000-000000 │買1 仟│  達之通聯紀│
 │    │      │止，每個月向│經營阿官火│號行動電話撥打│元安非│  錄（見95年│
 │    │      │甲○○購買安│鍋店、苗栗│甲○○所持用之│他命1 │  度警聲搜字│
 │    │      │非他命1次（9│市建臺釣蝦│0000-000000號 │小包，│  第509號第5│
 │    │      │5年4月4日晚 │場對面廣場│行動電話，雙方│數量合│  頁背面）。│
 │    │      │上9時26分， │或苗栗市邱│約定購買之數量│計約9 │2.證人丁○○│
 │    │      │以1 仟元向徐│吉火鍋店旁│金額，由丁○○│包。販│  於偵訊中之│
 │    │      │仁洸購買安非│等地      │前往約定地點向│毒所得│  證述（見95│
 │    │      │他命1 小包）│          │甲○○購買第二│計9 仟│  年度他字第│
 │    │      │            │          │級毒品安非他命│元。  │  47號第150 │
 │    │      │            │          │              │      │  至第152 頁│
 │    │      │            │          │              │      │  ）。      │
 ├──┼───┼──────┼─────┼───────┼───┼──────┤
 │ 二 │楊得龍│自95年1月初 │苗栗縣苗栗│楊得龍經由朋友│每次購│1.被告與楊得│
 │    │      │起至同年4、5│市○○路、│介紹以其持用之│買1 仟│  龍之通聯紀│
 │    │      │月，約2至3天│苗栗市北苗│0000-000000號 │元安非│  錄（見同上│
 │    │      │向甲○○購買│安瀾宮或苗│行動電話撥打徐│他命1 │  警聲搜卷第│
 │    │      │1次         │栗市甲○○│仁洸所持用之09│小包，│  61頁）。  │
 │    │      │            │所經營阿官│00-000000號行 │合計約│2.證人楊得龍│
 │    │      │            │火鍋店等地│動電話，雙方約│購買20│  於偵訊中之│
 │    │      │            │          │定購買數量金額│至30包│  證述（見同│
 │    │      │            │          │後，由楊得龍前│。販毒│  上他卷第10│
 │    │      │            │          │往約定地點向徐│所得計│  5 至第106 │
 │    │      │            │          │仁洸購買第二級│2 萬至│  頁）。    │
 │    │      │            │          │毒品安非他命  │3 萬元│3.證人楊得龍│
 │    │      │            │          │              │。    │  於審理中之│
 │    │      │            │          │              │      │  證述（見審│
 │    │      │            │          │              │      │  二卷第66至│
 │    │      │            │          │              │      │  第69頁）。│
 ├──┼───┼──────┼─────┼───────┼───┼──────┤
 │ 三 │黃文政│自95年3月起 │苗栗市徐仁│黃文政以其持用│每次購│1.被告與黃文│
 │    │      │至95年6月30 │洸所經營阿│之0000-000000 │買2 仟│  政之通聯紀│
 │    │      │日止，平均2 │官火鍋店、│號行動電話撥打│元安非│  錄（見同上│
 │    │      │至3日向徐仁 │苗栗市為公│甲○○所持用之│他命2 │  警聲搜卷第│
 │    │      │洸購買安非他│路195巷12 │0000-000000號 │小包，│  29頁背面、│
 │    │      │命1次（95年3│號黃文政住│行動電話，雙方│數量甚│  第52頁背面│
 │    │      │月15日下午2 │處或中山高│約定購買之數量│多，至│  、第57頁、│
 │    │      │時許，甲○○│速公路公館│金額，由黃文政│少6 包│  第62頁背面│
 │    │      │前往中山高速│交流道等地│或甲○○前往約│以上。│  ）。      │
 │    │      │公路公館交流│          │定地點買賣第二│販毒所│2.證人黃文政│
 │    │      │道黃文政以2 │          │級毒品安非他命│得計6 │  於偵訊中之│
 │    │      │仟元向甲○○│          │              │仟元。│  證述（見同│
 │    │      │購買安非他命│          │              │      │  上他卷第13│
 │    │      │2小 包；同年│          │              │      │  3 至第134 │
 │    │      │4月5日下午5 │          │              │      │  頁）。    │
 │    │      │時10分許，在│          │              │      │3.證人黃文政│
 │    │      │苗栗市○○路│          │              │      │  於審理中之│
 │    │      │19 5巷12號黃│          │              │      │  證述（見審│
 │    │      │文政住處，以│          │              │      │  二卷第91至│
 │    │      │2 仟元向徐仁│          │              │      │  第93頁）。│
 │    │      │洸購買安非他│          │              │      │            │
 │    │      │命2 小包；同│          │              │      │            │
 │    │      │年月25日下午│          │              │      │            │
 │    │      │2時9分許，黃│          │              │      │            │
 │    │      │文政前往阿官│          │              │      │            │
 │    │      │火鍋店，以2 │          │              │      │            │
 │    │      │仟元向甲○○│          │              │      │            │
 │    │      │購買安非他命│          │              │      │            │
 │    │      │2小 包；同年│          │              │      │            │
 │    │      │6月19 日上午│          │              │      │            │
 │    │      │11 時37 分，│          │              │      │            │
 │    │      │黃文政前往阿│          │              │      │            │
 │    │      │官火鍋店，以│          │              │      │            │
 │    │      │2 仟元向徐仁│          │              │      │            │
 │    │      │洸購買安非他│          │              │      │            │
 │    │      │命2 小包）  │          │              │      │            │
 ├──┼───┼──────┼─────┼───────┼───┼──────┤
 │ 四 │江連斌│蔡曉琪供稱自│在苗栗縣苗│江連斌與蔡曉琪│警方查│1.被告與江連│
 │    │      │95年4月起至 │栗市苗栗中│係夫妻，由蔡曉│扣之安│  斌之妻蔡曉│
 │    │      │同年6月30 日│學附近萊爾│琪以其所持用之│非他命│  琪之通聯紀│
 │    │      │止，每月購買│富便利商店│0000000000號行│殘渣袋│  錄（見同上│
 │    │      │1、2次，每次│附近的麵包│動電話撥打徐仁│1小包1│  警聲搜卷第│
 │    │      │購買1 、2 仟│店        │洸所持用之0915│仟元，│  45頁、第46│
 │    │      │元；而江連斌│          │036087號行動電│依蔡曉│  頁背面、第│
 │    │      │供稱多次經由│          │話，雙方約定購│琪供稱│  60頁背面、│
 │    │      │蔡曉琪向徐仁│          │買數量金額後，│約購買│  第73頁、第│
 │    │      │洸接洽購買安│          │由江連斌前往約│約12小│  33頁背面、│
 │    │      │非他命，僅於│          │定地點向甲○○│包；依│  第61頁背面│
 │    │      │同年4 月中旬│          │購買第二級毒品│江連斌│  ）。      │
 │    │      │某日購得1 次│          │安非他命      │供稱購│2.證人江連斌│
 │    │      │。基於罪疑唯│          │              │買1 小│  、蔡曉琪於│
 │    │      │輕原則，應採│          │              │包。販│  偵訊中之證│
 │    │      │江連斌之證述│          │              │毒所得│  述（見同上│
 │    │      │。故僅認定向│          │              │採最有│  他卷第94至│
 │    │      │被告購買1 次│          │              │利於被│  第98頁）。│
 │    │      │。          │          │              │告之認│3.證人江連斌│
 │    │      │            │          │              │定，依│  、蔡曉琪於│
 │    │      │            │          │              │江連斌│  審理中之證│
 │    │      │            │          │              │供稱計│  述（見審二│
 │    │      │            │          │              │1 仟元│  卷第77、第│
 │    │      │            │          │              │。    │  第83頁）。│
 ├──┼───┼──────┼─────┼───────┼───┼──────┤
 │ 五 │邱志永│自95年4月起 │苗栗市徐仁│邱志永與甲○○│每次購│1.被告與邱志│
 │    │      │至6月30日止 │洸所經營阿│係高中同學，邱│買1至2│  永之通聯紀│
 │    │      │，總共購買5 │官火鍋店或│志永以其持用之│仟元，│  錄（見同上│
 │    │      │至6次（於95 │當甲○○不│0000000000號行│安非他│  警聲搜卷第│
 │    │      │年4月20日晚 │在阿官火鍋│動電話撥打徐仁│命1 至│  54頁背面、│
 │    │      │上10時許，在│店時則約在│洸所持用之0915│2 小包│  第67頁、第│
 │    │      │復興路與為公│外面例如苗│036087號行動電│重約0.│  59頁背面）│
 │    │      │路口向甲○○│栗市○○路│話，甲○○要求│2 至0.│  。        │
 │    │      │購買2 仟元安│與為公路交│邱志永掛掉電話│3 公克│2.證人邱志永│
 │    │      │非他命，連同│岔路口等地│並以未顯示號碼│，合計│  於偵訊中之│
 │    │      │先前購買安非│          │之電話回撥邱志│約購買│  證述（見同│
 │    │      │他命欠款共交│          │永之上開行動電│9 包。│  上他卷第11│
 │    │      │予甲○○5 仟│          │話，雙方約定購│販毒所│  3至第115頁│
 │    │      │元          │          │買之數量金額，│得計9 │  ）。      │
 │    │      │            │          │由邱志永前往約│仟元  │            │
 │    │      │            │          │定地點向甲○○│。    │            │
 │    │      │            │          │購買第二級毒品│      │            │
 │    │      │            │          │安非他命。    │      │            │
 ├──┼───┼──────┼─────┼───────┼───┼──────┤
 │    │彭榮發│95年6月27日 │苗栗縣苗栗│彭榮發以號碼為│以1 仟│1.被告與彭榮│
 │    │      │            │市○○路全│0000000000行動│元代價│  發之通聯紀│
 │ 六 │      │            │家便利商店│電話與甲○○09│購買第│  錄（見95年│
 │    │      │            │附近路上  │00000000號電話│二級毒│  度偵字第60│
 │    │      │            │          │聯絡，彭榮發要│品安非│  47號第30頁│
 │    │      │            │          │求將1 公克徐賣│他命約│  ）。      │
 │    │      │            │          │價3 仟5 百元之│0.3 公│2.證人彭榮發│
 │    │      │            │          │毒品，以3 、7 │克。販│  於偵訊中之│
 │    │      │            │          │比例分裝成兩袋│毒所得│  證述（見同│
 │    │      │            │          │，見面時再藉口│計1 仟│  上偵卷第88│
 │    │      │            │          │僅以1 仟元買得│元。  │  至第89頁）│
 │    │      │            │          │小袋約0.3 公克│      │  。        │
 │    │      │            │          │。            │      │3.證人彭榮發│
 │    │      │            │          │              │      │  於審理時之│
 │    │      │            │          │              │      │  證述（見審│
 │    │      │            │          │              │      │  二卷第174 │
 │    │      │            │          │              │      │  至第180頁 │
 │    │      │            │          │              │      │  ）。      │
 ├──┼───┼──────┼─────┼───────┼───┼──────┤
 │    │賴光清│95年3 月、5 │苗栗縣政府│賴光清與甲○○│購買1 │1.被告與賴光│
 │    │      │月間之某2 日│附近之道路│先以電話聯絡交│仟元第│  清之通聯紀│
 │ 七 │      │            │旁及阿官火│易金額後，由賴│二級毒│  錄（見95年│
 │    │      │            │鍋店      │光清親臨阿官火│品安非│  度偵字第60│
 │    │      │            │          │鍋店交付價金前│他命0.│  47號第27至│
 │    │      │            │          │或後，依甲○○│3 公克│  第28頁）。│
 │    │      │            │          │指示自行至縣府│2 次。│2.證人賴光清│
 │    │      │            │          │與巨蛋球場旁及│販毒所│  於審理時之│
 │    │      │            │          │國華路地下道路│得計2 │  證述（見審│
 │    │      │            │          │旁之垃圾桶旁之│仟元。│  二卷第169 │
 │    │      │            │          │特定石頭下，拿│      │  至第174頁 │
 │    │      │            │          │取安非他命。  │      │  ）。      │
 ├──┴───┴──────┴─────┴───────┴───┴──────┤
 │合計販賣第二級毒品安非他命所得共4 萬8 仟元（本院採最有利於被告之認定即最低金│
 │額及次數）。                                                                │
 └──────────────────────────────────────┘
附表二：
 ┌──┬───┬──────┬─────┬───────┬───┬──────┐
 │編號│對象  │時間        │地點      │販毒方式      │數量及│證據名稱    │
 │    │      │            │          │              │販毒所│            │
 │    │      │            │          │              │得    │            │
 ├──┼───┼──────┼─────┼───────┼───┼──────┤
 │ 一 │丁○○│95年7月2或3 │苗栗市建臺│丁○○以其持用│購買1 │1.如附表四所│
 │    │      │日晚上，以1 │釣蝦場對面│之0000000000號│仟元安│  示之通聯紀│
 │    │      │仟元向甲○○│廣場      │行動電話撥打徐│非他命│  錄。      │
 │    │      │購買安非他命│          │仁洸所持用之09│1小 包│            │
 │    │      │1小 包      │          │00000000號行動│。販毒│2.證人丁○○│
 │    │      │            │          │電話，雙方約定│所得計│  於偵訊中之│
 │    │      │            │          │購買之數量金額│1仟 元│  證述（見95│
 │    │      │            │          │，由丁○○前往│。    │  年度他字第│
 │    │      │            │          │約定地點向徐仁│      │  47號第150 │
 │    │      │            │          │洸購買第二級毒│      │  至第152 頁│
 │    │      │            │          │品安非他命    │      │  ）。      │
 ├──┼───┼──────┼─────┼───────┼───┼──────┤
 │ 二 │黃文政│95年7月18 日│苗栗市徐仁│黃文政以其持用│購買2 │1.如附表四所│
 │    │      │向甲○○購買│洸所經營阿│之0000000000號│仟元安│  示之通聯紀│
 │    │      │安非他命1 次│官火鍋店  │行動電話撥打徐│非他命│  錄。      │
 │    │      │            │          │仁洸所持用之09│2 小包│2.證人黃文政│
 │    │      │            │          │00000000號行動│。販毒│  於偵訊中之│
 │    │      │            │          │電話，雙方約定│所得計│  證述（見同│
 │    │      │            │          │購買之數量金額│2 仟元│  上他卷第13│
 │    │      │            │          │，由黃文政或徐│。    │  3 至第134 │
 │    │      │            │          │仁洸前往約定地│      │  頁）。    │
 │    │      │            │          │點買賣第二級毒│      │3.證人黃文政│
 │    │      │            │          │品安非他命    │      │  於審理中之│
 │    │      │            │          │              │      │  證述（見審│
 │    │      │            │          │              │      │  二卷第91至│
 │    │      │            │          │              │      │  第93頁）。│
 ├──┼───┼──────┼─────┼───────┼───┼──────┤
 │ 三 │江連斌│蔡曉琪及江連│在苗栗市邱│江連斌與蔡曉琪│購買1 │1.如附表四所│
 │    │      │斌均供稱95年│吉火鍋店  │係夫妻，由蔡曉│仟元安│  示之通聯紀│
 │    │      │7月10日向徐 │          │琪以其所持用之│非他命│  錄。      │
 │    │      │仁洸購買安非│          │0000000000號行│1小 包│2.證人江連斌│
 │    │      │他命1次     │          │動電話撥打徐仁│。販毒│  、蔡曉琪於│
 │    │      │            │          │洸所持用之0915│所得計│  偵訊中之證│
 │    │      │            │          │036087號行動電│1 仟元│  述（見同上│
 │    │      │            │          │話，雙方約定購│。    │  他卷第94至│
 │    │      │            │          │買數量金額後，│      │  第98頁）。│
 │    │      │            │          │由江連斌前往約│      │3.證人江連斌│
 │    │      │            │          │定地點向甲○○│      │  、蔡曉琪於│
 │    │      │            │          │購買第二級毒品│      │  審理中之證│
 │    │      │            │          │安非他命      │      │  述（見審二│
 │    │      │            │          │              │      │  卷第77、第│
 │    │      │            │          │              │      │  第83頁）。│
 ├──┼───┼──────┼─────┼───────┼───┼──────┤
 │ 四 │邱志永│95年7 月17日│苗栗市徐仁│邱志永與甲○○│購買1 │1.如附表四所│
 │    │      │晚上10時許  │洸所經營阿│係高中同學，邱│仟元安│  示之通聯紀│
 │    │      │            │官火鍋店  │志永以其持用之│非他命│  錄。      │
 │    │      │            │          │0000000000號行│1小 包│2.證人邱志永│
 │    │      │            │          │動電話撥打徐仁│。販毒│  於偵訊中之│
 │    │      │            │          │洸所持用之0915│所得計│  證述（見同│
 │    │      │            │          │036087號行動電│1 仟元│  上他卷第11│
 │    │      │            │          │話，甲○○要求│。    │  3至第115頁│
 │    │      │            │          │邱志永掛掉電話│      │  ）。      │
 │    │      │            │          │並以未顯示號碼│      │            │
 │    │      │            │          │之電話回撥邱志│      │            │
 │    │      │            │          │永之上開行動電│      │            │
 │    │      │            │          │話，雙方約定購│      │            │
 │    │      │            │          │買之數量前往約│      │            │
 │    │      │            │          │定地點向甲○○│      │            │
 │    │      │            │          │購買第二級毒品│      │            │
 │    │      │            │          │安非他命。    │      │            │
 ├──┴───┴──────┴─────┴───────┴───┴──────┤
 │ 合計販賣第二級毒品安非他命所得共5 仟元（本院採最有利於被告之認定即最低金額 │
 │ 及次數）                                                                   │
 └──────────────────────────────────────┘
附表三：
┌─────┬───────────┬───────────┬──────────┐
│比較法條  │舊法於本案適用之法律效│新法於本案適用之法律效│依從舊從輕原則比較結│
│          │果                    │果                    │果                  │
├─────┼───────────┼───────────┼──────────┤
│刑法第33條│依修正前之刑法第33條第│依修正後之刑法第33條第│比較修正前後之主刑罰│
│          │5款 之規定，罰金為銀元│5款之規定，罰金刑為新 │金部分之數額，以95年│
│          │一元即新台幣三元以上。│臺幣一千元以上，以百元│7月1日修正公布施行前│
│          │                      │計算。                │之刑法規定，較有利於│
│          │                      │                      │被告。              │
├─────┼───────────┼───────────┼──────────┤
│刑法第56條│依修正前之刑法第56條之│依新法規定，已刪除刑法│比較修正前後之論罪罪│
│          │規定，連續數行為而犯同│第56條連續犯之規定，故│數部分，以95年7 月1 │
│          │一罪名者，以一罪論。但│應予分論併罰，但依同法│日修正公布施行前之刑│
│          │得加重其刑至2 分之1。 │第51條第5款但書，最長 │法規定，較有利於被告│
│          │                      │不得逾30年。          │。                  │
├─────┴───────────┴───────────┴──────────┤
│一、綜合比較結果：                                                              │
│本案綜其全部罪刑之比較，修正後之刑法關於罰金刑下限、連續犯部分與修正前之刑法相比│
│較結果，並無較修正前之刑法規定有利於被告，自仍應依刑法第2 條第1 項前段之規定，一│
│體適用修正前（行為時）之刑法規定。                                              │
│二、關於本案是否有刑法第51條第5款新舊法比較適用之說明：                         │
│至部分犯行在舊法，部分犯行在新法，於定應執行之刑時，是否有刑法第51條第5 款新舊法│
│比較之適用？此涉及定應執行刑之結果，是否可超過有期徒刑20年。此議題目前實務上尚有│
│爭議，惟本院認為若被告所犯數行為均係在新法時代，則依新法定執行刑之結果可超過20年│
│，但若被告復於舊法時代多犯一犯行，若需比較新舊法，反而定執行刑結果不可超過20年，│
│法理上顯然不公平，故本院認此時並無刑法第51條第5 款新舊法比較之問題，仍應適用裁判│
│時法定應執行之刑。準此，本案並無刑法第51條第5款新舊法比較適用之問題，併此敘明。 │
└────────────────────────────────────────┘
附表四：
┌──────────────────────────────┐
│監聽譯文                                                    │
├──┬───────┬──────┬────────────┤
│編號│監聽時間及相對│卷證索引來源│內容                    │
│    │人、電話      │            │                        │
├──┼───────┼──────┼────────────┤
│1.  │95.03.14      │95年度聲監續│B：阿洸嗎？             │
│    │14:09:13 不詳 │字第81號P8  │A：怎麼樣？             │
│    │0000-000-000  │            │B：有那個嘛             │
│    │              │            │A：有呀，為什麼沒有     │
│    │              │            │B：你在哪裡             │
│    │              │            │A：在店裡呀             │
│    │              │            │B：店裡喔，我過去找你   │
│    │              │            │A：好                   │
├──┼───────┼──────┼────────────┤
│2.  │95.03.14      │95年度聲監續│B：有沒有，女朋友？     │
│    │14:40:01 不詳 │字第81號卷P8│A：剩一點我在店裡過     │
│    │0000-000-000  │            │                        │
├──┼───────┼──────┼────────────┤
│3.  │95.03.14      │95年度聲監續│A：幹嘛                 │
│    │14:55:05 不詳 │字第81號卷P8│B：沒有，他們說要半個， │
│    │0000-000-000  │            │   四五                 │
│    │              │            │A：一半，四五，沒有     │
│    │              │            │   辦法，我只有1/4給你們│
│    │              │            │B：好A：好，拜拜        │
├──┼───────┼──────┼────────────┤
│4.  │95.03.14      │95年度聲監續│簡訊內容：這次有兩個人，│
│    │15:05:06 不詳 │字第81號卷P8│一人員工出差天，另一人則│
│    │000000000000  │            │出差天，總共出差天，你流│
│    │              │            │一些，（1/4的業務量）   │
├──┼───────┼──────┼────────────┤
│5.  │95.03.14      │95年度聲監續│簡訊內容：請轉告勇文，麻│
│    │16:07:19 不詳 │字第81號卷P8│煩他明天我匯63＝1825（  │
│    │000000000000  │            │15.）進去好嗎？還有這次 │
│    │              │            │出差天，差旅費只可補貼6*│
│    │              │            │＝42，再減最後一次欠你的│
│    │              │            │2.5＝（39.5），到時就麻 │
│    │              │            │煩你了，那20已跟你清楚了│
│    │              │            │，感謝你，謝謝！手錶在我│
│    │              │            │下趟再給你，OK，注意一下│
│    │              │            │日期                    │
├──┼───────┼──────┼────────────┤
│6.  │95.03.14      │95年度聲監續│A：你到了呀B：你四一有沒│
│    │19:17:54      │字第81號卷P8│有A：可以呀，你到了嗎B：│
│    │不詳          │（背面）    │等一下就到了            │
│    │0000-000-000  │            │                        │
├──┼───────┼──────┼────────────┤
│7.  │95.03.15      │95年度聲監續│B：那個..               │
│    │00:36:35      │字第81號卷P9│A：明天再拿了啦         │
│    │不詳          │            │B：拜託                 │
│    │0000-000-000  │            │A：那剩不到5公克，不要了│
│    │              │            │   ，明天會進一批啦     │
│    │              │            │B：好啦                 │
│    │              │            │A：明天再來，好不好     │
│    │              │            │B：好                   │
├──┼───────┼──────┼────────────┤
│8.  │95.03.15      │95年度聲監續│B：你可以給我方便嗎？   │
│    │07:46:20      │字第81號卷P9│A：沒有那麼快啦B：你幾點│
│    │不詳          │            │幾床                    │
│    │0000-000-000  │            │                        │
├──┼───────┼──────┼────────────┤
│9.  │95.03.15      │95年度聲監續│A：等一下就過去         │
│    │09:19:54      │字第81號卷P9│B：你等一下過來喔       │
│    │賴光清        │            │                        │
│    │0000-000-000  │            │                        │
├──┼───────┼──────┼────────────┤
│10. │95.03.15      │95年度聲監續│B：光哥（譯音）喔，我們 │
│    │09:22:32      │字第81號卷P9│   到了，拿兩張         │
│    │不詳          │（背面）    │A：好                   │
│    │0000-000-000  │            │                        │
├──┼───────┼──────┼────────────┤
│11. │95.03.15      │95年度聲監續│A：我阿洸啦，我要過     │
│    │10:30:34      │字第81號卷P9│   去了呀               │
│    │賴光清        │            │B：要過來喔，好         │
│    │0000-000-000  │            │A：你在家裡等我         │
│    │              │            │B：好                   │
├──┼───────┼──────┼────────────┤
│12. │95.03.15      │95年度警聲搜│A：到了                 │
│    │10:41:59      │字第509號卷 │B：阿洸，你先拿7千的    │
│    │賴光清        │P29（背面） │   東西給我（毒品）     │
│    │0000-000-000  │            │                        │
├──┼───────┼──────┼────────────┤
│13. │95.03.15      │95年度警聲搜│B：拿2千                │
│    │11:06:56      │字第509號卷 │A：我到店裡在過來       │
│    │不詳          │P29（背面） │B：好                   │
│    │0000-000-000  │            │                        │
├──┼───────┼──────┼────────────┤
│14. │95.03.15      │95年度聲監續│A：好了嗎               │
│    │11:08:06      │字第81號卷P9│B：好了呀               │
│    │不詳          │（背面）    │A：快點呀，人家在催我了 │
│    │000-000000    │            │                        │
├──┼───────┼──────┼────────────┤
│15. │95.03.15      │95年度聲監續│B：帶多少錢             │
│    │11:19:17      │字第81號卷P9│A：帶50萬出來，帶40萬出 │
│    │不詳          │（背面）    │   來                   │
│    │000-000000    │            │B：帶40萬出來喔         │
│    │              │            │A：你帶40萬出來         │
├──┼───────┼──────┼────────────┤
│16. │95.03.15      │95年度聲監續│B：跟你拿兩張           │
│    │13:46:40      │字第81號卷  │A：高速公路下，花公     │
│    │黃文政        │P10         │   子檳榔那，高速公路橋 │
│    │0000-000-000  │            │   下                   │
├──┼───────┼──────┼────────────┤
│17. │95.03.15      │9年度聲警聲 │B：我已經出頭份了，     │
│    │23:03:53      │搜字第509號 │   差不多半個鐘頭回到苗 │
│    │不詳          │卷P31       │   栗                   │
│    │0000-000-000  │            │A：到苗栗打給我         │
│    │              │            │B：等一下你幫我拿兩個， │
│    │              │            │   這樣等等欠你1千好不好│
│    │              │            │A：好                   │
│    │              │            │B：那我就拿二五給你，你 │
│    │              │            │   用紙包著             │
│    │              │            │A：好，知道了           │
├──┼───────┼──────┼────────────┤
│18. │95.03.16      │95年度聲警聲│B：朋友，我們的距離越來 │
│    │09:38:07      │搜字第509號 │   越遠了               │
│    │不詳          │卷P31       │A：你要大量的我沒有了， │
│    │0000-000-000  │            │   前天還有4-1，現在沒有│
│    │              │            │   了，都給泉盛（余泉盛 │
│    │              │            │   ）拿走了             │
│    │              │            │B：還有多少，給我出一點 │
│    │              │            │A：有5克，41-的我出     │
│    │              │            │   2萬5，看你要給我多少 │
│    │              │            │B：我去那裡找你A：到安瀾│
│    │              │            │   宮打給我             │
├──┼───────┼──────┼────────────┤
│19. │95.03.16      │95年度聲警聲│A：中午再來找我         │
│    │09:54:58      │搜字第509號 │B：有回來了喔           │
│    │不詳          │卷P31 （背面│A：中午再來找我         │
│    │0000-000-000  │）          │B：有沒有禍             │
│    │              │            │A：中午再來找我，因為東 │
│    │              │            │   西沒放身上           │
│    │              │            │B：好，知道             │
├──┼───────┼──────┼────────────┤
│20. │95.03.16      │95年度聲警聲│A：帶2萬5過來，給你     │
│    │18:47:05      │搜字第509號 │   一半                 │
│    │不詳          │卷P32 （背面│B：7點半過去            │
│    │0000-000-000  │）          │                        │
├──┼───────┼──────┼────────────┤
│21. │95.03.16      │95年度聲警聲│B：我跟他講5千1克       │
│    │21:07:07      │搜字第509號 │A：不知道行情亂講話     │
│    │不詳          │卷P33 （背面│   叫他老婆打電話給我   │
│    │0000-000-000  │）          │                        │
├──┼───────┼──────┼────────────┤
│22. │95.03.16      │95年度聲監續│B：你在哪裡             │
│    │21:09:04      │字第81號卷  │A：我在外面             │
│    │不詳          │P10（背面） │B：我想先跟你拿兩克     │
│    │0000-000-000  │            │A：沒有辦法             │
│    │              │            │B：一克呢               │
│    │              │            │A：沒有辦法             │
│    │              │            │B：為什麼               │
│    │              │            │A：現金 好不好          │
│    │              │            │B：我男朋友在台中呀     │
│    │              │            │A：現金再來說           │
│    │              │            │B：那麼硬喔             │
├──┼───────┼──────┼────────────┤
│23. │95.03.16      │95年度聲警聲│B：你在外面嗎           │
│    │21:45:05      │搜字第509號 │A：對呀                 │
│    │不詳          │卷P33 （背面│B：人叫要拿             │
│    │0000-000-000  │）          │A：在20分鐘             │
│    │              │            │B：我要去那裡找你       │
│    │              │            │A：巨蛋                 │
│    │              │            │B：那我從銅鑼慢慢開出去 │
│    │              │            │A：在巨蛋前面的四海遊龍 │
│    │              │            │   等我                 │
├──┼───────┼──────┼────────────┤
│24. │95.03.16      │95年度聲監續│B：東西不知到掉到哪裡去 │
│    │21:51:46      │字第81號卷  │   了，不知道擺哪裡去了 │
│    │不詳          │P10（背面） │A：擺哪裡去             │
│    │0000-000-000  │            │B：找不到呀             │
│    │              │            │A：你在昏什麼東西呀，你 │
│    │              │            │B：你也知道這東西，我找 │
│    │              │            │   多久呀               │
│    │              │            │A：我這邊要明天才有呀， │
│    │              │            │   現在只有一點點，你先 │
│    │              │            │   來止一下吧           │
│    │              │            │B：你說什麼             │
│    │              │            │A：我沒有多久，只有2公克│
│    │              │            │   左右                 │
│    │              │            │B：多少錢               │
│    │              │            │A：你自己算就好，我不會 │
│    │              │            │   算                   │
├──┼───────┼──────┼────────────┤
│25. │95.03.16      │95年度聲監續│B：我準備下去了         │
│    │22:05:18      │字第81號卷  │A：帶7500下來就好       │
│    │不詳          │P11         │B：好A：快點喔          │
│    │0000-000-000  │            │                        │
├──┼───────┼──────┼────────────┤
│26. │95.03.18      │95年度聲監續│B：你到我家以後，找地方 │
│    │17:16:32      │字第81號卷  │   停車，算一算他要給你 │
│    │不詳          │P12         │   多少錢，我再跟他講   │
│    │0000-000-000  │            │A：我們在外面等就好了呀 │
│    │              │            │B：不然多少錢，你跟我講 │
│    │              │            │A：你算嘛               │
│    │              │            │B：我怎麼知道           │
│    │              │            │A：70萬，減掉7萬5*5,37，│
│    │              │            │   他上次找五個給我     │
│    │              │            │B：37萬5                │
│    │              │            │A：給我32.5萬           │
│    │              │            │B：他不是說還有另外一種 │
│    │              │            │   的嘛                 │
│    │              │            │A：還有再退的是不是     │
│    │              │            │B：不是，還有令一種女孩 │
│    │              │            │   子呀                 │
│    │              │            │A：我沒有拿呀           │
│    │              │            │B：他不是說拿半個給你   │
│    │              │            │A：我哪有拿女孩子，我就 │
│    │              │            │   一直沒見面呀         │
│    │              │            │B：沒有                 │
│    │              │            │A：當然沒有呀，我拿     │
│    │              │            │   什麼女孩子           │
│    │              │            │B：沒有                 │
│    │              │            │A：當然沒有呀，我拿什麼 │
│    │              │            │   女孩子               │
│    │              │            │B：沒有                 │
│    │              │            │A：完全沒有             │
│    │              │            │B：他說隔天在高速公路下 │
│    │              │            │   面，拿給你呀         │
│    │              │            │A：沒有沒有，就只有拿五 │
│    │              │            │   個東給我而已         │
│    │              │            │B：好，我打給他，32萬5嘛│
│    │              │            │A：我們在那邊見面，我在 │
│    │              │            │   大興西路             │
│    │              │            │B：等一下，我先跟他講   │
├──┼───────┼──────┼────────────┤
│27. │95.03.18      │95年度聲監續│B：阿洸，我慢20分鐘     │
│    │22:48:37      │字第81號卷  │   到                   │
│    │不詳          │P13         │A：沒問題               │
│    │0000-000-000  │            │B：多少                 │
│    │              │            │A：三                   │
│    │              │            │B：好                   │
├──┼───────┼──────┼────────────┤
│28. │95.03.18      │95年度聲監續│A：貨上去是不是         │
│    │23:29:18      │字第81號卷  │B：嘿                   │
│    │不詳          │P13（背面） │A：沒有辦法下來呀       │
│    │0000-000-000  │            │B：沒有車子             │
│    │              │            │A：沒有車子是不是，你這 │
│    │              │            │   邊多少錢給我         │
│    │              │            │B：兩萬七               │
│    │              │            │A：我知道，我待會兒上去 │
│    │              │            │   好了                 │
├──┼───────┼──────┼────────────┤
│29. │95.03.19      │95年度聲監續│B：你要多少             │
│    │12:22:50      │字第81號卷  │A：我手頭上有40幾萬，要 │
│    │不詳          │P14         │   領要明天領呀，明天禮 │
│    │0000-000-000  │            │   拜一呀，我跟他說一半 │
│    │              │            │   呀                   │
│    │              │            │B：你只有40幾萬就對了   │
│    │              │            │A：對呀                 │
│    │              │            │B：那我就跟說你只有     │
│    │              │            │   40幾萬呀             │
│    │              │            │A：看他怎麼講呀         │
│    │              │            │B：還是說你要多少，明天 │
│    │              │            │   才能領               │
│    │              │            │A：我要一半             │
│    │              │            │B：他跟你講一半多少     │
│    │              │            │A：我不知道呀           │
│    │              │            │B：沒有講價錢對不對     │
│    │              │            │A：他應該以5萬來算吧    │
│    │              │            │B：我跟他講，你現在身上 │
│    │              │            │   只有40幾萬           │
│    │              │            │A：嘿啦，這樣講就對了， │
│    │              │            │   我要一半，昨天跟他講 │
│    │              │            │   好了                 │
├──┼───────┼──────┼────────────┤
│30. │95.03.19      │95年度聲監續│B：他說拿40給你喔       │
│    │12:27:46      │字第81號卷  │A：隨便呀，都可以，幾個 │
│    │不詳          │P14         │B：你下來還是我上去     │
│    │0000-000-000  │            │A：你下來好啦，我現在走 │
│    │              │            │   不開                 │
│    │              │            │B：我下去喔，好         │
│    │              │            │A：他拿8塊給我，是不是  │
│    │              │            │B：價錢是你們談的，我幫 │
│    │              │            │   你送而已呀           │
├──┼───────┼──────┼────────────┤
│31. │95.03.19      │95年度聲監續│B：你那是不錯啦，可是， │
│    │19:31:44      │字第81號卷  │   太濕了               │
│    │不詳          │P14（背面） │A：沒有辦法，太濕不是我 │
│    │0000-000-000  │            │   能控制的             │
│    │              │            │B：那在留伴兩給我       │
│    │              │            │A：你要多少都有放心     │
│    │              │            │B：不會再缺貨了吧       │
│    │              │            │A：不會，暫時不會，可是 │
│    │              │            │   外面已經缺了喔       │
│    │              │            │B：我出門了喔           │
│    │              │            │A：可是外面已經缺了喔， │
│    │              │            │   你自己要知道喔       │
│    │              │            │B：喔                   │
├──┼───────┼──────┼────────────┤
│32. │95.03.20      │95年度聲監續│B：光哥，我們要拿兩張（ │
│    │12:51:49      │字第81號卷  │   譯音）               │
│    │不詳          │P15         │A：好，我知道（B開的    │
│    │0000-000-000  │            │   車號為：MJ-9192）    │
├──┼───────┼──────┼────────────┤
│33. │95.03.20      │95年度聲監續│B：阿洸                 │
│    │21:14:59      │字第81號卷  │A：怎麼樣               │
│    │不詳          │P17         │B：半兩喔               │
│    │0000-000-000  │            │A：怎麼樣，4千（4錢？） │
│    │              │            │   喔                   │
│    │              │            │B：對                   │
│    │              │            │A：在店裡，好不好，過來 │
│    │              │            │B：可不可以過來         │
│    │              │            │A：我過去，你在家裡嗎， │
│    │              │            │   一樣在游泳池那邊等   │
│    │              │            │B：不是那裡，我在肯德基 │
│    │              │            │A：玉清宮（譯音）       │
├──┼───────┼──────┼────────────┤
│34. │95.03.25      │95年度警聲搜│B：阿洸                 │
│    │12:36:16      │字第509號卷 │A：怎麼樣               │
│    │不詳          │P42（背面） │B：一個讓給我，7萬好不好│
│    │0000-000-000  │            │A：哈哈，你要呀，下來呀 │
│    │              │            │B：對呀，不然怎麼辦，都 │
│    │              │            │   沒有半個             │
│    │              │            │A：下來啦，快到打給我   │
├──┼───────┼──────┼────────────┤
│35. │95.03.26      │95年度警聲搜│A：大姐                 │
│    │11:19:58      │字第509號卷 │B：不好意思，你等一下去 │
│    │不詳          │P43（背面） │   店裡的時候，幫我送1/4│
│    │0000-000-000  │            │A：好，知道了，拜拜     │
├──┼───────┼──────┼────────────┤
│36. │95.03.26      │95年度警聲搜│B：阿喔                 │
│    │19:37:19      │字第509號卷 │A：怎麼樣               │
│    │不詳          │P43（背面） │B：你在忙嗎             │
│    │0000-000-000  │            │A：現在，在朋友家       │
│    │              │            │B：你有要上來嗎         │
│    │              │            │A：晚一點會去           │
│    │              │            │B：有5千                │
│    │              │            │A：5千的                │
│    │              │            │B：對，5千              │
│    │              │            │A：那我打給你，我大概11 │
│    │              │            │   點上去               │
│    │              │            │B：那麼晚喔             │
│    │              │            │A：對，沒辦法           │
│    │              │            │B：好                   │
│    │              │            │A：我會打給你           │
├──┼───────┼──────┼────────────┤
│37. │95.03.27      │95年度聲監續│B：阿洸，小琪啦，可以， │
│    │22:37:34      │字第81號卷  │   有空嗎               │
│    │小琪（江連斌妻│P17（背面） │A：有呀，在店裡         │
│    │）            │            │B：可以跟你欠兩個嗎     │
│    │0000-000-000  │            │A：不要                 │
│    │              │            │B：幹嘛                 │
│    │              │            │A：昨天才還錢，今天又欠 │
│    │              │            │   ，那不不要還了呀，你 │
│    │              │            │   在哪裡啦，過來店裡， │
│    │              │            │   你在那裡             │
│    │              │            │B：這裡呀               │
├──┼───────┼──────┼────────────┤
│38. │95.03.27      │95年度警聲搜│B：方便嗎，拿5千我哥那邊│
│    │18:34:38      │字第509號卷 │   要拿1克，快點哦我要上│
│    │不詳          │P46         │   班了                 │
│    │000-000000    │            │A：知道了               │
├──┼───────┼──────┼────────────┤
│39. │95.03.27      │95年度警聲搜│B：我跟你拿1好嗎        │
│    │19:30:40      │字第509號卷 │A：好呀，還是你過來店裡 │
│    │不詳          │P46         │B：我過去店裡           │
│    │0000-000-000  │            │                        │
├──┼───────┼──────┼────────────┤
│40. │95.04.04      │95年度警聲搜│B：阿洸                 │
│    │19:40:34      │字第106號卷 │A：怎麼樣               │
│    │不詳          │P7          │B：一人一半的路好不好   │
│    │0000-000-000  │            │A：現在沒辦法走喔，我在 │
│    │              │            │   剪頭髮               │
│    │              │            │B：你剪好的時候一人一半 │
│    │              │            │   的路                 │
│    │              │            │A：我知道               │
│    │              │            │B：手上沒東西了         │
│    │              │            │A：好                   │
├──┼───────┼──────┼────────────┤
│41. │95.04.04      │95年度聲監續│B：洸兄，你剪好了沒     │
│    │20:06:03      │字第106號卷 │A：一下子喔             │
│    │不詳          │P7          │B：你等一下             │
│    │0000-000-000  │            │B：喂                   │
│    │              │            │A：在剪頭髮啦           │
│    │              │            │B：給人催死了           │
│    │              │            │A：又不早講             │
│    │              │            │B：我手上本來有-20個，你│
│    │              │            │   沒想到人家今天領錢， │
│    │              │            │   要多久               │
│    │              │            │A：要出發了             │
├──┼───────┼──────┼────────────┤
│42. │95.04.04      │95年度聲監續│B：你先到店裡，我馬上過 │
│    │21:26:06      │字第106號卷 │   去                   │
│    │丁○○        │P7（背面）  │A：大概多久             │
│    │0000-000-000  │            │B：20分鐘               │
│    │              │            │A：那拿多少             │
│    │              │            │B：1呀                  │
│    │              │            │A：1分哦                │
│    │              │            │A：（B：）是呀          │
├──┼───────┼──────┼────────────┤
│43. │95.04.05      │95年度聲監續│B：今天拿2千，明天給你，│
│    │16:49:02      │字第106號卷 │   真的因為他錢，銀行還 │
│    │黃文政        │P8          │   沒下來，剛好碰到假日 │
│    │0000-000-000  │            │ A：是這樣子嗎，在家等我│
├──┼───────┼──────┼────────────┤
│44. │95.04.05      │95年度聲監續│A：大姐                 │
│    │17:25:37      │字第106號卷 │B：給我送3000，我隔壁的 │
│    │不詳          │P8          │   要                   │
│    │0000-000-000  │            │A：我知道了             │
├──┼───────┼──────┼────────────┤
│45. │95.04.05      │95年度聲監續│B：阿洸喔，我珍珍       │
│    │17:48:33      │字第106號卷 │B：有700，你先搞一些給我│
│    │不詳          │P8          │A：沒辦法               │
│    │0000-000-000  │            │                        │
├──┼───────┼──────┼────────────┤
│46. │95.04.05      │95年度聲監續│A：幹嘛                 │
│    │18:02:14      │字第106號卷 │B：阿洸，我朋友跟你調一 │
│    │不詳          │P8          │   個，可以嗎？         │
│    │0000-000-000  │            │A：可以                 │
│    │              │            │B：我在我店裡對面有一間 │
│    │              │            │   7-11                 │
│    │              │            │A：那個店               │
│    │              │            │B：金像獎               │
│    │              │            │A：好                   │
│    │              │            │B：那裡有一間7-11，在哪 │
│    │              │            │   裡等我               │
├──┼───────┼──────┼────────────┤
│47. │95.04.05      │95年度聲監續│B：洸喔，阿凱啦，送 2000│
│    │18:31:36      │字第106號卷 │   過來                 │
│    │不詳          │P8          │A：我現在沒空一下好嗎   │
│    │0000-000-000  │            │B：等一下再進來         │
│    │              │            │A：你在半小時再提醒我   │
│    │              │            │                        │
├──┼───────┼──────┼────────────┤
│48. │95.04.05      │95年度聲監續│B：洸哥喔，我阿福他女朋 │
│    │19:03:39      │字第106號卷 │   友，你有在嗎         │
│    │不詳          │P8          │A：在                   │
│    │000-000000    │            │B：我拿一五，拜託給我多 │
│    │              │            │   一點                 │
│    │              │            │A：在哪裡               │
│    │              │            │B：我不知道這裡         │
│    │              │            │A：到了再說             │
├──┼───────┼──────┼────────────┤
│49. │95.04.05      │95年度聲監續│A：我過去了             │
│    │19:18:46      │字第106號卷 │B：知道了（交易毒品）（ │
│    │不詳          │P8（背面）  │   同0000-000-00 00人）│
│    │0000-000-000  │            │                        │
├──┼───────┼──────┼────────────┤
│50. │95.04.05      │95年度聲監續│A：我在店裡             │
│    │22:19:26      │字第106號卷 │B：快到了你帶1個出來    │
│    │不詳          │P8（背面）  │A：知道了               │
│    │0000-000-000  │            │                        │
├──┼───────┼──────┼────────────┤
│51. │95.04.15      │95年度警聲搜│A：喂，誰               │
│    │19:40:36      │字第509號卷 │B：阿洸哦，我豪宇，跟你 │
│    │不詳          │P53（背面） │   拿2個                │
│    │0000-000-000  │            │A：你在那裡             │
│    │              │            │B：我在大少東對面       │
│    │              │            │A：我就在這附近，我不認 │
│    │              │            │   識你                 │
│    │              │            │B：看到你就認識         │
├──┼───────┼──────┼────────────┤
│52. │95.04.15      │95年度警聲搜│A：誰                   │
│    │21:34:38      │字第509號卷 │B：阿豪M還在店裡，弄1克 │
│    │不詳          │P53（背面） │A：你來店裡再講（交易毒 │
│    │0000-000-000  │            │   品）                 │
│    │字第509號卷   │            │                        │
│    │P53（背面）   │            │                        │
├──┼───────┼──────┼────────────┤
│53. │95.04.16      │95年度警聲搜│B：洸哥哦，你有在苗栗嗎 │
│    │23:04:35      │字第509號卷 │A：對呀                 │
│    │不詳          │P54         │B：等我們一下           │
│    │000-000-000   │            │A：多少                 │
│    │              │            │B：1張而已              │
├──┼───────┼──────┼────────────┤
│54. │95.04.17      │95年度警聲搜│B：等一下你要從這邊過嗎 │
│    │11:49:51      │字第509號卷 │A：等一下會過去         │
│    │不詳          │P54         │B：跟昨天一樣，五       │
│    │0000-000-000  │            │A：好                   │
├──┼───────┼──────┼────────────┤
│55. │95.04.17      │95年度警聲搜│B：你要上來了嗎         │
│    │12:43:29      │字第509號卷 │A：等一下就要上去了     │
│    │不詳          │P54（背面） │B：我在大溪             │
│    │000-000000    │            │A：你電話要開機呀       │
│    │              │            │B：你打這隻號碼         │
│    │              │            │A：你要多少，一萬嗎     │
│    │              │            │B：不對                 │
│    │              │            │A：多少                 │
│    │              │            │B：一克                 │
│    │              │            │A：好，知道             │
├──┼───────┼──────┼────────────┤
│56. │95.04.17      │95年度警聲搜│B：你待多少東西出來     │
│    │14:27:52      │字第509號卷 │A：四而已呀             │
│    │不詳          │P54（背面） │B：我拿多一點吶         │
│    │0000-000-000  │            │A：你要跟我走呀，等一下 │
│    │              │            │   帶你走               │
├──┼───────┼──────┼────────────┤
│57. │95.04.17      │95年度警聲搜│B：我在上次你拿東西給我 │
│    │18:15:56      │字第509號卷 │   那裡，1個，13        │
│    │不詳          │P54（背面） │A：那裡                 │
│    │0000-000-000  │            │B：國華路，文山國小     │
├──┼───────┼──────┼────────────┤
│58. │95.04.18      │95年度警聲搜│B：你在那裡             │
│    │21:40:14      │字第509號卷 │A：店裡呀               │
│    │黃文政        │P57         │A：沒有辦法了，不要了   │
│    │0000-000-000  │            │B：晚一點呢             │
│    │              │            │A：不要                 │
│    │              │            │B：晚一點可以嗎，跟你拿 │
│    │              │            │   ，我用現金跟你拿     │
│    │              │            │A：好                   │
├──┼───────┼──────┼────────────┤
│59. │95.04.19      │95年度警聲搜│B：洸哥哦，拿三張，我們 │
│    │11:05:01      │字第509號卷 │   到了                 │
│    │不詳          │P57（背面） │A：到店裡等我           │
│    │000-000000    │            │                        │
│    │              │            │                        │
│    │              │            │                        │
│    │              │            │                        │
│    │              │            │                        │
├──┼───────┼──────┼────────────┤
│60. │95.04.19      │95年度警聲搜│B：阿洸，現在上面東西， │
│    │12:50:06      │字第509號卷 │   有沒有漲             │
│    │不詳          │P57（背面） │A：不知道，找不到，價錢 │
│    │0000-000-000  │            │   沒有漲喔             │
│    │              │            │B：是找不到東西，沒有漲 │
│    │              │            │A：對呀，你想辦法嘛     │
│    │              │            │B：我知道飆8萬以上了    │
│    │              │            │A：阿龍呢               │
│    │              │            │B：他們那邊也沒有了     │
│    │              │            │A：那就缺了             │
│    │              │            │B：他們早在2個禮拜前就說│
│    │              │            │   會缺了               │
│    │              │            │A：你找阿財啦           │
│    │              │            │B：沒有                 │
│    │              │            │A：完蛋了               │
│    │              │            │B：我這邊已有8萬以上的東│
│    │              │            │   西，沒有多少個       │
│    │              │            │A：8萬以上，不用打了，那│
│    │              │            │   太高了，沒利潤       │
├──┼───────┼──────┼────────────┤
│61. │95.04.19      │95年度聲監續│A：欠4000元什麼時候拿   │
│    │19:04:37      │字第106號卷 │B：要慢一點，假如有人要 │
│    │不詳          │P9          │   的時候，我跟你聯絡， │
│    │0000-000-000  │            │   我們還是同一條線的   │
│    │              │            │A：知道了               │
├──┼───────┼──────┼────────────┤
│62. │95.04.19      │95年度聲監續│A：我在店裡             │
│    │20:21:32      │字第106號卷 │B：我在你店裡對面上一點 │
│    │不詳          │P9          │A：知道了（交易毒品）   │
│    │0000-000-000  │            │                        │
├──┼───────┼──────┼────────────┤
│63. │95.04.19      │95年度聲監續│B：洸哥喔，拿1500       │
│    │20:47:58      │字第106號卷 │A：好                   │
│    │不詳          │P9          │B：給我們多一點好嗎     │
│    │000-000-000   │            │A：好                   │
├──┼───────┼──────┼────────────┤
│64. │95.04.19      │95年度聲監續│A：請講                 │
│    │23:43:51      │字第106號卷 │B：小姐，有辦法問到     │
│    │不詳          │P9          │A：現在外面很欠         │
│    │0000-000-000  │            │B：這邊有人撿到一批，不 │
│    │              │            │   知道價錢如何出       │
│    │              │            │A：我問一下             │
├──┼───────┼──────┼────────────┤
│65. │95.04.19      │95年度聲監續│B：阿洸啦，請教你一個問 │
│    │23:47:14      │字第106號卷 │   題，女孩子多少錢     │
│    │不詳          │P9          │A：整個的嗎             │
│    │0000-000-000  │            │B：不是，整兩的         │
│    │              │            │A：差不多25吧，有沒有要 │
│    │              │            │B：讚嗎                 │
│    │              │            │A：絕對讚的             │
│    │              │            │B：要是要的話，就打給你 │
│    │              │            │  （原譯文A與B顛倒）    │
├──┼───────┼──────┼────────────┤
│66. │95.04.19      │95年度聲監續│A:一兩25萬，37.5克      │
│    │23:48:07      │字第106號卷 │B：這我知道             │
│    │不詳          │P9          │                        │
│    │0000-000-000  │            │                        │
├──┼───────┼──────┼────────────┤
│67. │95.04.20      │95年度聲監續│A：大姐，洸啦，打擾你了 │
│    │13:21:40      │字第106號卷 │   ，你不是要拿錢       │
│    │不詳          │P9（背面）  │B：等一下我問看看，現在 │
│    │0000-000-000  │            │   一克多少             │
│    │              │            │A：我給你4你要賣5，因為 │
│    │              │            │   現在外面很欠         │
│    │              │            │B：那我先拿2000好了     │
│    │              │            │A：我再送過去           │
├──┼───────┼──────┼────────────┤
│68. │95.04.20      │95年度聲監續│B：你朋友叫什麼名字，在 │
│    │13:14:45      │字第106號卷 │   店門口呀             │
│    │不詳          │P9（背面）  │A：不夠一千塊，要四千塊 │
│    │0000-000-000  │            │   喔                   │
│    │              │            │B：那麼貴，那一克就好   │
├──┼───────┼──────┼────────────┤
│69. │95.04.20      │95年度聲監續│B：在苗栗嗎             │
│    │14:13:14      │字第106號卷 │A：有                   │
│    │不詳          │P9（背面）  │B：跟你拿一個           │
│    │0000-000-000  │            │A：等一下               │
├──┼───────┼──────┼────────────┤
│70. │95.04.20      │95年度聲監續│A：哥哥，今天可能沒辦法 │
│    │20:39:19      │字第106號卷 │   ，他那消息沒辦法，太 │
│    │不詳          │P10（背面） │   貴了，我做不了，我拿 │
│    │0000-000-000  │            │   就要9萬多，我不要拿  │
│    │              │            │B：瞭解                 │
│    │              │            │A：沒有空間，我怎麼吃給 │
│    │              │            │   你呢，等一陣子再看看 │
│    │              │            │B：今天沒有辦法就對了   │
│    │              │            │A：對，太貴了           │
├──┼───────┼──────┼────────────┤
│71. │95.04.20      │95年度聲監續│A：你要多少             │
│    │22:05:43      │字第106號卷 │B：先拿2（譯音）        │
│    │不詳          │P10（背面） │A：我在安瀾宮，快一點   │
│    │0000-000-000  │            │                        │
├──┼───────┼──────┼────────────┤
│72. │95.04.20      │95年度聲監續│B：喂，多少錢           │
│    │22:06:32      │字第106號卷 │A：5000                 │
│    │不詳          │P10（背面） │B：我快到了，你快點出來 │
│    │0000-000-000  │            │                        │
├──┼───────┼──────┼────────────┤
│73. │95.04.21      │95年度聲監續│B：現在可以嗎？我阿發， │
│    │07:23:13      │字第106號卷 │   我現在要去           │
│    │不詳          │P10         │A：現在沒有辦法，中午好 │
│    │0000-000-000  │            │   不好                 │
│    │              │            │B：好，那我等你         │
├──┼───────┼──────┼────────────┤
│74. │95.04.21      │95年度聲監  │A：在那裡               │
│    │12:06:48      │續字第106號 │B：公館延山道，在那裡   │
│    │不詳          │P10         │A：店裡                 │
│    │0000-000-000  │            │B：1克                  │
│    │              │            │A：知道了               │
├──┼───────┼──────┼────────────┤
│75. │95.04.21      │95年度聲監續│A：還沒有消息           │
│    │13:32:06      │字第106號卷 │B：貴一點沒有關係       │
│    │不詳          │P10         │A：你要講，我幫你處理   │
│    │0000000000000 │            │B：平常2萬2，我傳2萬4給 │
│    │              │            │   你                   │
│    │              │            │A：阿龍有啊             │
│    │              │            │B：我沒有跟他接觸       │
│    │              │            │A：我現在還不知道，我幫 │
│    │              │            │   你問看看             │
│    │              │            │B：你在（打）這支電話給 │
│    │              │            │   我                   │
├──┼───────┼──────┼────────────┤
│76. │95.04.21      │95年度聲監續│B：怎樣                 │
│    │13:40:41      │字第106號卷 │A：還沒有消息           │
│    │不詳          │P10         │B：我跟你講，像昨天講的 │
│    │0000-000-000  │            │A：我盡量               │
│    │              │            │B：兄弟，這樣可以嗎？你 │
│    │              │            │   看                   │
│    │              │            │A：阿龍有東西？         │
│    │              │            │B：平常的2萬2，我準備2萬│
│    │              │            │   4、5給你             │
│    │              │            │A：我現在還不知道       │
├──┼───────┼──────┼────────────┤
│77. │95.04.23      │95年度聲監續│B：你可以先拿1克嗎      │
│    │11:05:44      │字第106號卷 │A：不可以               │
│    │江連斌        │P11         │B：那我先回2千給你      │
│    │              │            │A：沒有東西             │
├──┼───────┼──────┼────────────┤
│78. │95.04.23      │95年度聲監續│B：洸兄喔，錢調不到了吶 │
│    │17:49:25      │字第106號卷 │   ，你用的有沒有1課有沒│
│    │江連斌        │P11         │   有                   │
│    │0000-000-000  │            │A：沒辦法了             │
│    │              │            │B：你用的有沒有         │
│    │              │            │A：也沒有呀，就叫你把錢 │
│    │              │            │   留下來，我不管你們了 │
│    │              │            │   啦                   │
│    │              │            │B：你那個空袋子刮一刮隨 │
│    │              │            │   便也有1、2兩賣我們   │
│    │              │            │A：沒辦法               │
│    │              │            │B：你自己的空袋子       │
│    │              │            │A：我沒有呀，我有就給你 │
│    │              │            │   們了，你給我時間去拿 │
│    │              │            │   ，你知道現在是什麼專 │
│    │              │            │   案嗎                 │
│    │              │            │B：我知道               │
│    │              │            │A：很擔心的在做，現在有 │
│    │              │            │   錢是拿不到           │
│    │              │            │B：用的先拿一點給我     │
│    │              │            │A：好啦                 │
├──┼───────┼──────┼────────────┤
│79. │95.04.24      │95年度聲監續│A：我在店裡，要的話快點 │
│    │12:54:12      │字第106號卷 │   過來                 │
│    │楊得龍        │P11（背面） │B：拿2張有比較多嗎      │
│    │0000-000-000  │            │A：哪有東西，不要講這個 │
│    │              │            │B：對哦                 │
├──┼───────┼──────┼────────────┤
│80. │95.04.24      │95年度聲監續│A：龍哥                 │
│    │14:09:34      │字第106號卷 │B：你都不肯幫助我       │
│    │不詳          │P12         │A：最近沒有東西，你不是 │
│    │0000-000-000  │            │   有找到東西           │
│    │              │            │B：才拿到一半一半       │
│    │              │            │A：東西部怎麼好，你拿到 │
│    │              │            │   的多少錢             │
│    │              │            │B：75底價               │
│    │              │            │A：75就拿到了           │
│    │              │            │B：東西好不好           │
│    │              │            │A：聽說不好，我在找了， │
│    │              │            │   有，我就打給你       │
├──┼───────┼──────┼────────────┤
│81. │95.04.24      │95年度聲監續│A：龍哥，沒有辦法       │
│    │22:00:16      │字第106號卷 │B：如果價格高，你報來橋 │
│    │不詳          │P12（背面） │   橋看呀               │
│    │0000-000-000  │            │A：不是價錢的問題，是都 │
│    │              │            │   沒有                 │
│    │              │            │B：你有什麼問題，你講， │
│    │              │            │   我不是也有幫你，你生 │
│    │              │            │   出來呀，不要漲價，別 │
│    │              │            │   讓我沒東西出         │
│    │              │            │A：台北沒東西，都是外地 │
│    │              │            │  ，對面來的            │
│    │              │            │B：你想辦法，我沒辦法， │
│    │              │            │   我要應付的人那麼多， │
│    │              │            │   不像你只應付幾個人   │
│    │              │            │A：我有就馬上打給你     │
├──┼───────┼──────┼────────────┤
│82. │95.04.25      │95年度聲監續│A：大姐，不好意思，你那 │
│    │11:47:26      │字第106號卷 │   講得如何             │
│    │不詳          │P12（背面） │B：我還沒有催到吶       │
│    │0000-000-000  │            │A：為什麼不還你錢，你那 │
│    │              │            │   邊有沒有東西         │
│    │              │            │B：我昨天碰到阿木生說： │
│    │              │            │   公館綽號子的有很多   │
│    │              │            │A：這樣子哦             │
├──┼───────┼──────┼────────────┤
│83. │95.04.25      │95年度聲監續│A：龍哥                 │
│    │18:40:40      │字第106號卷 │B：幫我好嗎             │
│    │不詳          │P12（背面） │A：外面拿不到東西，我要 │
│    │0000-000-000  │            │   是知道早就把東西存起 │
│    │              │            │   來，賺死了，你如果問 │
│    │              │            │   到有東西，我這邊有錢 │
│    │              │            │   ，我們互相幫忙       │
│    │              │            │B：嘉義那邊也上來找，我 │
│    │              │            │   沒辦法               │
├──┼───────┼──────┼────────────┤
│84. │95.04.25      │95年度聲監續│B：還在店裡嗎           │
│    │18:43:11      │字第106號卷 │A：現在沒有辦法，我已經 │
│    │不詳          │P13（背面） │   失誤掉了，沒有接到   │
│    │0000-000-000  │            │B：剛好都沒有           │
│    │              │            │A：忠仔，是不是出事情   │
│    │              │            │B：沒有，我才剛跟他聯絡 │
│    │              │            │   到吶                 │
│    │              │            │A：為什麼他不回我電話   │
│    │              │            │B：他睡死了             │
│    │              │            │A：我本來東西都留給他的 │
│    │              │            │   ，結果他沒有，我都讓 │
│    │              │            │   給人了，現在接不到貨 │
│    │              │            │   呀，不然你還可以找忠 │
│    │              │            │   仔的，現在完蛋了     │
│    │              │            │B：你現在那邊都沒有喔   │
│    │              │            │A：都沒有，你要我可以幫 │
│    │              │            │   你調，不過很貴，現在 │
│    │              │            │   苗栗克都出到5了，還拿│
│    │              │            │   不到好的喔，要很有辦 │
│    │              │            │   法才拿得到，桃園那也 │
│    │              │            │   是一樣，我給你的是庫 │
│    │              │            │   存，現在完全都接不到 │
│    │              │            │   ，你真的想要的話，跟 │
│    │              │            │   我講，我去調，一毛錢 │
│    │              │            │   都不會賺             │
│    │              │            │B：好呀                 │
├──┼───────┼──────┼────────────┤
│85. │95.04.27      │95年度聲監續│B：拿2，在那裡          │
│    │17:25:58      │字第106號卷 │A：現在還沒辦法，要晚點 │
│    │不詳          │P14（背面） │   ，怎麼那麼久沒打給我 │
│    │0000-000-000  │            │B：人家現在要吶         │
│    │              │            │A：把這個機（會）讓給別 │
│    │              │            │   人沒關係             │
├──┼───────┼──────┼────────────┤
│86. │95.04.28      │95年度聲監續│B：我跟你拿2人份        │
│    │13:20:18      │字第106號卷 │A：過來店裡             │
│    │不詳          │P15         │B：我在南苗過去         │
│    │0000-000-000  │            │                        │
├──┼───────┼──────┼────────────┤
│87. │95.04.27      │95年度聲監續│A：怎麼都聯絡不到你呀， │
│    │20:00:19      │字第106號卷 │   搞什麼，我以為你怎麼 │
│    │不詳          │P15（背面） │   了                   │
│    │0000-000-000  │            │B：沒有呀               │
│    │              │            │A：打你電話也沒接，0938 │
│    │              │            │   那隻，你現在換這隻喔 │
│    │              │            │B：暫時用一下           │
│    │              │            │A：我找你還是打那隻0938 │
│    │              │            │   的嘛                 │
│    │              │            │B：對                   │
│    │              │            │A：我跟你說，你那邊有沒 │
│    │              │            │   有辦法               │
│    │              │            │B：晚一點看看，你那邊都 │
│    │              │            │   沒有嗎               │
│    │              │            │A：沒有辦法，價錢人家拿 │
│    │              │            │   那麼高，我不要拿呀   │
│    │              │            │B：多少                 │
│    │              │            │A：8萬呀，沒有利潤你幫我│
│    │              │            │   找看看               │
│    │              │            │B：好                   │
├──┼───────┼──────┼────────────┤
│88. │95.04.27      │95年度聲監續│B：阿洸，你在那裡       │
│    │23:17:19      │字第106號卷 │A：現在沒以辦法，明天好 │
│    │不詳          │P15（背面） │   不好                 │
│    │0000-000-000  │            │B：不要                 │
│    │              │            │A：我身上沒有，今天沒有 │
│    │              │            │   ，沒有弄到，現在外面 │
│    │              │            │   很缺了我真的沒有弄到 │
│    │              │            │A：我今天一整天都沒有東 │
│    │              │            │   西                   │
│    │              │            │B：好啦                 │
├──┼───────┼──────┼────────────┤
│89. │95.04.28      │95年度聲監續│A：楊兄喔，要跟你調錢（ │
│    │10:44:14      │字第106號卷 │   毒品）               │
│    │不詳          │P15（背面） │B：還沒到，到了我在打電 │
│    │0000-000-000  │            │   話給你               │
│    │              │            │A：好啦                 │
├──┼───────┼──────┼────────────┤
│90. │95.04.28      │95年度聲監續│B：今天有沒有辦法弄到   │
│    │10:56:06      │字第106號卷 │A：今天可以，你要等我   │
│    │不詳          │P15（背面） │B：好，要到晚上嗎       │
│    │0000-000-000  │            │A：不會                 │
├──┼───────┼──────┼────────────┤
│91. │95.04.28      │95年度聲監續│B：你在一分力前面等我好 │
│    │10:58:10      │字第106號卷 │   嗎                   │
│    │不詳          │P15（背面） │A：好，我知道了（剛買進 │
│    │0000-000-000  │            │   毒品）               │
├──┼───────┼──────┼────────────┤
│92. │95.04.28      │95年度聲監續│B：你剛剛打給我喔       │
│    │11:05:01      │字第106號卷 │A：對可以了，你方便再打 │
│    │不詳          │P15（背面） │   給我                 │
│    │0000-000-000  │            │B：OK                   │
├──┼───────┼──────┼────────────┤
│93. │95.05.10      │95年度聲監續│A：除以2嘛，1/4         │
│    │17:14:44      │字第132號卷 │B：NO，半公（譯音）     │
│    │不詳          │P6          │A：你要半公（譯音）     │
│    │0000-000-000  │            │B：42嗎                 │
│    │              │            │A：減1000塊給你         │
├──┼───────┼──────┼────────────┤
│94. │95.05.10      │95年度聲監續│B：那我去你店裡         │
│    │20:03:53      │字第132號卷 │A：不要，你在家等我     │
│    │不詳          │P6          │B：別那麼久喔，我哈了一 │
│    │0000-000-000  │            │天                      │
│    │              │            │A：知道了（買毒品）     │
├──┼───────┼──────┼────────────┤
│95. │95.05.10      │95年度警聲搜│B：洸兄喔               │
│    │20:03:53      │字第509號卷 │A：那邊有沒有           │
│    │不詳          │P70（背面） │B：都沒有               │
│    │0000-000-000  │            │A：完蛋了，我這邊也沒有 │
│    │              │            │   呀，朋友要工作的，都 │
│    │              │            │   由好用               │
│    │              │            │B：那天不是叫你橋，你都 │
│    │              │            │   沒有橋               │
│    │              │            │A：橋不到呀             │
│    │              │            │B：其實苗栗有呀         │
│    │              │            │A：都拿零的回來啦，都沒 │
│    │              │            │   有啦，他們都拿、2兩回│
│    │              │            │   來，我跟他拿，要拿什 │
│    │              │            │   麼，連賣都不賣我     │
│    │              │            │B：那怎麼辦             │
│    │              │            │A：我才打電話給你啊，我 │
│    │              │            │   叫朋友從新竹趕來，他 │
│    │              │            │   上班要用             │
│    │              │            │B：他要拿多少，零的喔   │
│    │              │            │A：嘿呀                 │
│    │              │            │B：零的還是有啦         │
│    │              │            │A：弄個5千              │
│    │              │            │B：我都出零的，1千、1千 │
│    │              │            │   的，我這邊拿的也不多 │
│    │              │            │A：拿個2千塊來好不好    │
│    │              │            │B：好呀                 │
│    │              │            │A：他到頭份的時候，在頭 │
│    │              │            │   份的麥當勞等，他到的 │
│    │              │            │   時候會打給你         │
│    │              │            │B：好                   │
├──┼───────┼──────┼────────────┤
│96. │95.06.19      │95年度警聲搜│B：現在情形怎呢         │
│    │14:05         │字第509號卷 │A：很不好出，出不去呀   │
│    │不詳          │P73（背面） │B：最少出出，把本錢拿回 │
│    │000000000000  │            │   來呀，不要說賺不回來 │
│    │              │            │A：出不動               │
│    │              │            │B：完全出不去           │
│    │              │            │A：存著呀，我明天匯錢給 │
│    │              │            │   你，看怎樣           │
│    │              │            │B：我沒動呀             │
│    │              │            │A：完全出不去，你哥那邊 │
│    │              │            │   還有3分，我這邊還有1 │
│    │              │            │   分半                 │
│    │              │            │B：可能上次我給朋友3個  │
│    │              │            │   好的，可能有剩吧     │
│    │              │            │A：外面有很多東西，不曉 │
│    │              │            │   得，沒關係啦，到時還 │
│    │              │            │   是叫你處理呀，我台北 │
│    │              │            │   沒有人了，我頭份的朋 │
│    │              │            │   友昨天給刑事組的衝， │
│    │              │            │   跑掉了，沒有被衝到， │
│    │              │            │   爬圍牆跑掉沒有被抓到 │
│    │              │            │   ，他暫時沒有動作，大 │
│    │              │            │   盤的都不敢動了，現在 │
│    │              │            │   只有做零星的，會比較 │
│    │              │            │   辛苦做，我明天匯匯錢 │
│    │              │            │   過去，在跟你聯絡     │
├──┼───────┼──────┼────────────┤
│97. │95.06.19      │95年度警聲搜│A：喂，我阿洸啦         │
│    │37:15         │字第509號卷 │B：另外1支電話我沒有抄到│
│    │黃文政        │P73         │   幾號                 │
│    │0000-000-000  │            │A：0000-000-000，怎麼樣 │
│    │              │            │   你講                 │
│    │              │            │B：你在那裡             │
│    │              │            │A：我的東西給人家抓到了 │
│    │              │            │   ，你要多少           │
│    │              │            │B：2張（千）            │
│    │              │            │A：我問一下在打給你     │
│    │              │            │B：好                   │
├──┼───────┼──────┼────────────┤
│98. │95.06.19      │95年度警聲搜│A：我讓2千給你跟你講一下│
│    │11:38         │字第509號卷 │  ，我要給我朋友        │
│    │不詳          │P73         │B：好啊                 │
│    │0000-000-000  │            │A：跟你講一下           │
├──┼───────┼──────┼────────────┤
│99. │95.06.27      │95年度警聲搜│B：喂                   │
│    │12:30         │字第509號卷 │A：講啊                 │
│    │彭榮發        │P73（背面） │B：等一下，可以分2袋嗎  │
│    │0000-000-000  │            │A：分2袋喔              │
│    │              │            │B：你幫我分好不好       │
│    │              │            │A：我沒有袋子分，都是弄 │
│    │              │            │   好好的，沒有空的袋子 │
│    │              │            │   怎麼辦               │
│    │              │            │B：因為我朋友拿你錢都在 │
│    │              │            │   他那裡               │
│    │              │            │A：怎樣啊               │
│    │              │            │B：因為他拿了就要走，是 │
│    │              │            │   開公車的             │
│    │              │            │A：開公車的哦，你要裝多 │
│    │              │            │   少起來               │
│    │              │            │B：來1克呀，1個3，1個7呀│
│    │              │            │A：我大約大約呀，你幾時 │
│    │              │            │   來                   │
│    │              │            │B：半小時左右           │
│    │              │            │A：你催一下，快點呀     │
│    │              │            │B：他才剛掛掉           │
├──┼───────┼──────┼────────────┤
│100.│95.06.27      │95年度警聲搜│B：換批了嗎             │
│    │18:13         │字第509號卷 │A：沒有呀，一樣是白的， │
│    │不詳          │P74         │   那裡有換不好嗎，不要 │
│    │0000-000-000  │            │   就還我哦，留給你的， │
│    │              │            │   不多了，.. 你一點點的│
│    │              │            │   拿，有什麼好問的     │
│    │              │            │B：好啦                 │
└──┴───────┴──────┴────────────┘


司法院資訊處製作；財團法人民間司法改革基金會備份。
